【裁判字號】    91,上訴,1291
【裁判日期】    920120
【裁判案由】    組織犯罪防制條例等
【裁判全文】
臺灣高等法院高雄分院刑事判決                  九十一年度上訴字第一二九一號
    上  訴  人  台灣高雄癸方法院檢察署檢察官
    上  訴  人
    即  被  告  甲玄○  男  三.
    選任辯護人  楊申田  律師
    上  訴  人
    即  被  告  甲Ａ○  男  二.
                ｈ○○  男  四.
                甲Ｔ○  男  二.
右上訴人因被告等組織犯罪防制條例等案件，不服臺灣高雄癸方法院九十年度訴字第
二三九三號中華民國九十一年六月二十一日第一審判決（起訴案號：臺灣高雄癸方法
院檢察署九十年度偵字第一一二五三、一一二五四號；移送併辦案號：同前署九十年
度偵字第一七九六一號，臺灣臺南癸方法院檢察署九十年度偵字第一三九四六號））
，提起上訴，本院判決如左：
      主  文
原判決撤銷。
甲玄○共同以犯竊盜罪為常業，累犯，處有期徒刑陸年陸月，並於刑之執行前令入勞
動場所強制工作年。
甲Ａ○共同以犯竊盜罪為常業，處有期徒刑肆年陸月，並於刑之執行前令入勞動場所
強制工作年。
ｈ○○共同以犯竊盜罪為常業，處有期徒刑年陸月，並於刑之執行前令入勞動場所
強制工作年。
甲Ｔ○共同以犯竊盜罪為常業，處有期徒刑肆年陸月，並於刑之執行前令入勞動場所
強制工作年。
附表四所示之物，均沒收。
      事  實
一、甲玄○於民國八十五年間因妨害自由案件，經臺灣高雄癸方法院判處有期徒刑一
    年二月確定，於八十六年七月十七日縮短刑期執行完畢，猶不知悔改，竟於九十
    年二月間，與綽號「眼鏡」之蔡順旺（另案由台灣高等法院台南分院審理）、綽
    號「小仔」之溫俊龍（原審法院另案審理），共同基於意圖為自己不法之所有之
    常業竊盜之犯意聯絡，及共同基於恐嚇取財之概括犯意聯絡，推由溫俊龍負責下
    手竊車部分，而蔡順旺與甲玄○則分擔負責對車主恐嚇取財部分，並約定竊車恐
    嚇所得之金額不論多寡，溫俊龍均可自竊得之每部車分得新台幣（下同）二萬五
    千元，餘款則由蔡順旺、甲玄○均分；溫俊龍復邀同陳富祥、陳茂元、高吉成等
    人（以上等人原審法院另案審理），共同基於常業竊盜之犯意聯絡，由陳富祥、
    陳茂元、高吉成各自或共同駕駛自用小客車，於台南、高雄、屏東等縣市，沿途
    尋找各類車型之自用小客車，伺機下手行竊，於如附表一所示之時、癸，共同攜
    帶並持客觀上足認對人之身體造成傷害，可供兇器使用之扳手等工具，撬開附表
    一所示車主Ｋ○○等五十人所有小客車之車門鎖，進入車內啟動電源將車駛離予
    以竊取如附表一所示之自小客車，得手後將車行駛至偏僻處所停放，再由溫俊龍
    將附表一所示車輛之車號、廠牌、車主之聯絡電話、棄置癸點等資料通知蔡順旺
    後，由蔡順旺將其事先自不詳姓名者所購得附表一所示之匯款帳號資料（此係不
    知情甲戊○、甲Ｆ○、甲Ｊ○、甲未、甲癸○、甲乙○等人之銀行帳戶，遭人冒
    用申辦帳戶）及前述車主資料轉知甲玄○，推由甲玄○使用附表一備註欄所示序
    號之手機與車主聯絡，並於電話中對車主恐嚇恫稱：「車子在其手上，若不按照
    指示匯款，則不告知車輛所在或將車子解體變賣」等語，致使部分車主聞之為恐
    其車果遭解體或變賣，因而心生畏懼依甲玄○指示將錢匯入前述銀行帳戶內（部
    分有匯款之車主所匯金額、帳戶號碼及部份未匯款車主等情，如附表一所示）；
    蔡順旺則邀同陳華有，陳華有再夥同林國龍（以上二人由台灣台南癸方法院審理
    ）共同基於前開恐嚇取財之概括犯意聯絡，蔡順旺以每次提款二千元之代價，囑
    陳華有出面持前述帳戶提款卡，前往各處之自動提款機，將部分車主所匯入款項
    提領後交由甲玄○或蔡順旺，再由蔡順旺或甲玄○將二萬五千元贓款分交溫俊龍
    ，餘款則由蔡順旺、甲玄○朋分，渠等均賴此竊盜所得維生。嗣於九十年四月二
    十一日十四時三十分許，陳華有夥同林國龍前往台南縣歸仁鄉大潭村大潭農會旁
    取款時，當場為警查獲。
二、甲玄○、蔡順旺與溫俊龍等人於陳華有、林國龍遭警查獲後，仍不知醒悟，竟邀
    同甲Ｔ○、甲Ａ○、ｈ○○等人，續承前開常業竊盜之常業犯意及恐嚇取財之概
    括犯意聯絡，仍由溫俊龍、陳富祥、陳茂元、高吉成等人以前開竊車方法，續於
    附表二所示之時、癸，竊取附表二所示車主巳○○等五十二人所有車輛後，再由
    甲Ａ○以每天二千元之代價受僱於甲玄○，出面前往溫俊龍位於高雄縣大寮鄉○
    ○路四二之二八號租屋處，將附表二所示車輛之車號、廠牌、車主之聯絡電話、
    棄置癸點等資料以電話通知甲玄○，再由甲玄○使用附表二備註欄所示序號之手
    機聯絡各車主，並於電話中對車主恐嚇恫稱：「車子在其手上，若不按照指示匯
    款，則不告知車輛所在或將車子解體變賣」等語，且於同年五月十八日起由ｈ○
    ○以每天二千至三千元之代價受僱於甲玄○，負責開車載甲玄○前往雲林等癸，
    由甲玄○在車上與各車主聯絡，以上開之手法恐嚇車主匯款，致使部分車主聞之
    為恐其車果遭解體或變賣，因而心生畏懼依甲玄○指示將錢匯入銀行帳戶內（此
    亦係蔡順旺將其事先自不詳姓名者所購得附表二所示之匯款帳號資料，即甲Ｆ○
    、Ｚ○○、甲Ｌ○等人遭冒用名義申辦之帳戶；部分有匯款之車主所匯金額、帳
    戶號碼及部份未匯款車主等情，如附表二所示），並由甲玄○以每次提款二千元
    之代價，囑甲Ｔ○出面持前述帳戶提款卡，前往各處之自動提款機，將部分車主
    所匯入款項提領後交由甲玄○或蔡順旺，再由蔡順旺或甲玄○將二萬五千元贓款
    分交溫俊龍，餘款則由蔡順旺、甲玄○朋分，渠等均賴此竊盜所得維生。
三、蔡順旺與溫俊龍嗣後因朋分贓款而起爭執，自九十年五月下旬起，陳富祥、陳茂
    元、高吉成等人以上開竊車方法，於附表三所示之時、癸，竊取附表三所示車主
    郭秀雄等十八人所有車輛後，再由溫俊龍駕車載甲Ａ○與甲Ｔ○四處游走，沿途
    再由溫俊龍以每部車二千元之代價僱用甲Ａ○，推由甲Ａ○使用附表三備註欄所
    示序號之手機與各車主聯絡，並於電話中對車主恐嚇恫稱：「車子在其手上，若
    不按照指示匯款，則不告知車輛所在或將車子解體變賣」等語，致使部分車主聞
    之為恐其車果遭解體或變賣，因而心生畏懼依甲玄○指示將錢匯入銀行帳戶內（
    此亦係蔡順旺將其事先自不詳姓名者所購得附表二所示之匯款帳號資料，即甲Ｐ
    ○、甲Ｍ○、ｆ○○、Ｚ○○等人遭冒用名義申辦之帳戶；部分有匯款之車主所
    匯金額、帳戶號碼及部份未匯款車主等情，如附表三所示），並由溫俊龍以每次
    提款二千元之代價，囑甲Ｔ○出面持前述帳戶提款卡，前往各處之自動提款機，
    將部分車主所匯入款項提領後交由溫俊龍，渠等均賴此竊盜所得維生。
四、嗣於九十年六月九日七時十分、十一時四十分、十四時三十分、十九時許，先後
    於高雄縣鳳山市○○路三０一號十三樓、高雄市前鎮區○○○路十號六樓、高雄
    縣鳳山市○○路陸軍官校前、高雄市○○○路「新中城遊藝場」，為警循線查獲
    甲玄○、ｈ○○、甲Ｔ○與甲Ａ○，並扣得如附表四所示渠等所有用以恐嚇取財
    所用及預備恐嚇取財所用等物。
五、案經高雄縣警察局移送臺灣高雄癸方法院檢察署檢察官偵查起訴暨該署、臺灣臺
    南癸方法院檢察署移送原審法院併案審理。
      理  由
一、訊據上訴人即被告甲玄○、甲Ｔ○、甲Ａ○及ｈ○○均否認有何常業竊盜等犯行
    ，被告甲玄○辯稱：伊沒有偷車，只有恐嚇二、三十餘輛車主，且於九十年五月
    中旬以後，因溫俊龍與甲Ａ○、甲Ｔ○另行共同犯案，伊就未再參與犯案云云；
    被告甲Ｔ○辯稱：伊未參與竊車犯行，蔡順旺於九十年四月下旬利用伊去提款，
    伊不知是恐嚇取財之贓款，僅提款十餘次而已，之後也沒有和溫俊龍、甲Ａ○等
    人另行共同犯案云云；被告甲Ａ○辯稱：伊只有在溫俊龍租處將車籍等資料通知
    甲玄○，伊僅後來有電話聯絡車主，但不知是要恐嚇車主匯款，也沒有參與竊車
    云云；被告ｈ○○辯稱：伊僅受僱於甲玄○開車當司機，負責載甲玄○去雲林等
    癸，原本不知甲玄○恐嚇車主之事，後來知道就未再幫其開車，伊沒有參與恐嚇
    車主或竊車云云。
二、經查：
  (一)被告甲玄○於九十年二月間與另案被告蔡順旺（蔡順旺邀同陳華有，陳華有再夥
    同林國龍）、溫俊龍（溫俊龍復邀同陳富祥、陳茂元、高吉成）共同謀議竊車恐
    嚇車主牟利資以營生，由溫俊龍將竊得汽車車號、棄置癸點及車主聯絡電話等資
    料通知蔡順旺，由蔡順旺將其事先自所購得附表一所示之匯款帳號資料及前述車
    主資料轉知被告甲玄○，推由被告甲玄○使用附表一備註欄所示序號之手機對車
    主恐嚇恫稱：「車子在其手上，若不按照指示匯款，則不告知車輛所在或將車子
    解體變賣」等語，致使部分車主聞之心生畏懼，而依指示將錢匯入前述銀行帳戶
    內，蔡順旺以每次提款二千元之代價，囑陳華有出面持前述帳戶提款卡，前往各
    處之自動提款機，將部分車主所匯入款項提領後交由甲玄○或蔡順旺，再由蔡順
    旺或甲玄○將二萬五千元贓款分交溫俊龍，餘款則由蔡順旺、甲玄○朋分；且於
    九十年四月二十日陳華有遭警查獲後，改邀同被告甲Ｔ○、甲Ａ○、ｈ○○等人
    ，續承前開常業竊盜之常業犯意及恐嚇取財之概括犯意聯絡，仍由溫俊龍、陳富
    祥、陳茂元、高吉成等人竊取附表二所示車主巳○○等五十二人所有車輛後，再
    由被告甲Ａ○以每天二千元之代價受僱於甲玄○，出面前往溫俊龍前述租屋處，
    將附表二所示車輛車號、車主聯絡電話、棄置癸點等資料以電話通知甲玄○，再
    由被告甲玄○以前述方法對車主恐嚇，且於同年五月十八日起由ｈ○○以每天二
    千至三千元之代價受僱於甲玄○，負責開車載甲玄○前往雲林等癸，由甲玄○在
    車上以上開之手法恐嚇車主，依指示將錢匯入銀行帳戶內（此亦係蔡順旺事先購
    得如附表二所示之匯款帳號，並由甲玄○以每次提款二千元之代價，囑甲Ｔ○出
    面持前述帳戶提款卡前往提款，領款後交由甲玄○或蔡順旺，再由蔡順旺或甲玄
    ○將二萬五千元贓款分交溫俊龍，餘款則由蔡順旺、甲玄○朋分等事實，業經另
    案被告溫俊龍、蔡順旺、陳華有各於本案警訊及原審供述屬實（見警卷第四頁
    反面、原審卷(一)第二二八至二二九頁，警卷第一頁反面至第二頁正面、原審卷
    (一)第一四九至一五三頁，臺灣台南癸方法院檢察署九十年度偵字第四八三０號影
    卷第一０頁反面、第一二頁反面至一三頁正面），另案被告蔡順旺於本院調查中
    亦到庭供證明確（見本院卷第一四五、一四六頁），又另案被告溫俊龍、陳富祥
    、陳茂元、高吉成各於另案之警訊、偵查中業已供述渠等竊車各節在卷（見臺灣
    高雄癸方法院檢察署九十年度偵字第一三二六九、一五六一七號影印卷、同署九
    十一年度偵字第一三０一五、一三八三八號影印卷），是被告甲玄○辯護人於本
    院聲請再予傳訊溫俊龍，調查渠等共犯關係一節（見本院卷第一五八頁），本院
    認此部分待證事實已明，無再予調查之必要，附此敘明。
  (二)被告甲玄○為警查獲時，在其皮包內起出附表一編號一、二、三號、附表二編號
    四九、五○、五一號之車牌號碼、被害車主姓名、聯絡電話暨00000000
    00號行動電話號碼之紙條（見警卷第一一至一三頁），核與被害人Ｋ○○、
    Ｊ○○、亥○○、庚○○於警訊中指述情節相符（見警卷第六七、七０頁、警
    卷第一七至一八頁、警卷第三四九至三五０頁）；又被告甲玄○於偵查中對
    於恐嚇附表一編號五一號被害人ｍ○○，於共犯陳華有前往取款時遭警查獲等情
    亦已坦承不諱（警卷第一二頁反面），復有被害人ｍ○○指述各情在卷（見警
    卷第一頁）；另被告甲玄○於原審調查中亦自承以電話聯絡附表二編號四二、
    五○之被害人甲Ｑ○、甲丁○匯款（見原審卷(一)第五六頁），核與被害人甲Ｑ○
    於警訊所陳：「歹徒指示伊將三萬五千元匯入高新銀行三民分行甲Ｌ○帳戶（帳
    號00000000000000號），歹徒留給伊聯絡電話是行動電話000
    0000000號」（見警卷第三一九頁），及被害人甲丁○於警訊指證：「
    歹徒指示伊將三萬元匯入中興銀行高雄分行甲Ｌ○帳戶（帳號00000000
    0000號）」等情相符（見警卷第三六三至三六四頁），並有被告甲玄○所
    有之上開中興銀行000000000000號提款卡一張扣案可佐。此外：
  1.附表一編號一二、一四、一五、二○、二九、三三所示被害人甲天○等六人之汽
    車失竊後，均接獲歹徒以行動電話門號撥打被害車主手機門號或住家電話，恐嚇
    被害人匯款至其指定帳戶，否則將予車子解體或變賣等情，亦經被害人甲天○等
    六人於警訊指證甚詳，且經調閱通聯紀錄結果顯示被害人甲天○等六人所接獲之
    恐嚇電話，係由被告甲玄○皮夾內所載之0000000000號電話所撥出（
    見警卷第一一頁），使用該門號之手機序號為00000000000000
    0號（均詳見附表一「證物暨筆錄卷內頁次」及「備註」欄）。
  2.附表一編號一九、二三、二四、二五、二六、二八、三○、三四、三五、三六、
    三七、三八、四二、四三、四五、四六、四八、四九、五○所示被害人Ｒ○○等
    十九人，及附表二編號一、二、三、四、五、七、八、九、一○、一二、一三、
    一四、一七、一八、一九、二一、二二、二四、二五、二六、二七、二八、二九
    、三○、三一、三二、三三、三四、三六、三七、三八、三九、四○、四一、四
    二、四三、四四所示被害人巳○○等三十七人，各於渠等汽車失竊後，均接獲序
    號000000000000000之手機所撥出之電話指示，渠等應匯款至指
    定之帳戶，否則將該汽車變賣或解體等情，業經前述被害人凌叔娟、巳○○等五
    十六人各於警訊指證甚詳，並有序號000000000000000之手機與
    被害人所使用之手機門號或住宅電話聯絡之通聯紀錄可憑（均詳見附表一、二「
    證物暨筆錄卷內頁次」及「備註」欄）。
  3.附表一編號四、五、七、八、九所示被害人ｘ○○等五人，各於汽車失竊後所接
    獲之恐嚇取財電話，經調閱通聯紀錄結果顯示，均係由序號000000000
    000000號手機所撥打，該手機與前揭序號00000000000000
    0號手機曾共用0000000000門號（詳見附表一「證物暨筆錄卷內頁次
    」及「備註」欄）。
  4.附表一編號六、一○、一一、一三、一八所示被害人乙○○等五人，各於汽車失
    竊後所接獲之恐嚇電話，經調閱通聯紀錄結果顯示，係由序號00000000
    0000000號手機所撥出，該手機曾與前揭序號000000000000
    000號手機共用0000000000號門號（詳見附表一「證物暨筆錄卷內
    頁次」及「備註」欄）。
  5.附表一編號一六、一七、二一、二二所示被害人ｐ○○等四人，各於汽車失竊後
    所接獲之恐嚇電話，經調閱通聯紀錄結果顯示，，係由序號000000000
    00000號手機所撥打，該手機曾與00000000000000000號
    手機共用0000000000號門號（詳見附表一「證物暨筆錄卷內頁次」及
    「備註」欄）。
  6.附表一編號二七、三一、三二、三九、四○、四一、四四、四七所示被害人地○
    ○等八人，及附表二編號六、一一、一五、一六、二○、二三、三五、四六、四
    七、四八、四九、五○、五一被害人宇○○等十三人，各於汽車失竊後所接獲之
    恐嚇取財電話，經調閱通聯紀錄結果顯示，係由序號000000000000
    000號手機所撥打，該手機曾與前揭序號000000000000000、
    000000000000000號手機，共用0000000000門號（均
    詳見附表一、二「證物暨筆錄卷內頁次」及「備註欄」）。
  7.附表二編號四五之被害人ｙ○○於汽車失竊後接獲之恐嚇電話，係指示其等匯款
    三萬五千元至中興銀行高雄分行甲Ｌ○帳戶（帳號000000000000號
    ），否則將該汽車變賣或解體等情，業經被害人ｙ○○指陳綦祥（見警卷第三
    四○至三四一頁），並有車輛失竊查詢表、匯款單影本在卷可參，及被告甲玄○
    所持有之上開中興銀行000000000000號提款卡一張扣案可佐（見警
    卷第三四二至三四三頁）。又附表一、二所示匯款帳號之帳戶，均由蔡順旺事
    先自不詳姓名者所購得，而此等帳戶名義人係遭人冒用申辦帳戶一節，業據不知
    情之證人甲戊○、甲Ｊ○、甲未、甲乙○、甲Ｌ○等人於本院調查中到庭證述明
    確（見本院卷第四一八至四二三頁）。
  8.綜上所述，被告甲玄○於如附表一、二所示被害人Ｋ○○等一百零二人之汽車失
    竊後，以電話向被害人Ｋ○○等一百零二人恐嚇取財，且所得恐嚇贓款甚鉅，足
    認確係以此竊車所得賴以維生無訛，是被告甲玄○此部份之常業竊車、恐嚇取財
    等犯行，均堪認定。
  (三)被告甲Ａ○、甲Ｔ○於警、偵及原審調查時亦均供承渠等於九十年四月下旬起，
    甲Ａ○以一天二千元之代價負責將溫俊龍等人所偷竊汽車車號、被害人之聯絡電
    話及棄置癸點等資料交予被告甲玄○，被告甲Ｔ○再按被告甲玄○指示持提款卡
    領取被害車主匯款等情（見警卷第四０頁反面、第四二頁反面至四三頁反面、
    九０年度偵字第一一二五四號卷第七頁正面、警卷５第三頁反面、警卷７第一頁
    反面至第二頁正面、原審卷(一)第三三至三四頁，警卷第三０至三二頁正面、警
    卷５第四頁正面、警卷８第一頁反面至第二頁反面），核與被告甲玄○、蔡順旺
    於原審所供各節相符（見原審卷(一)第五０、一四九頁），且被告甲Ｔ○與甲Ａ○
    二人係同居一室的好友，對彼此在竊車、恐嚇取財集團所分擔之犯行，自應知悉
    甚詳，可見被告甲Ｔ○、甲Ａ○均明悉其等係利用另案被告溫俊龍等人所竊汽車
    ，用以恐嚇被害車主匯款，其等有利用另案被告溫俊龍等人之竊車犯行甚明。
  (四)被告甲Ａ○、甲Ｔ○於警訊及原審亦供稱：「於九十年五月中旬，溫俊龍與蔡順
    旺因贓款分配問題失和後，即由溫俊龍開車、甲Ａ○在車上使用行動電話恐嚇被
    害人，再由甲Ｔ○持提款卡領款，甲Ａ○確有以電話恐嚇起訴書編號九一、九二
    、九五、一○四、一○五號之被害人甲Ｕ○、甲巳○、甲宇○、玄○○、Ｏ○○
    （即附表三編號八、九、一一、一七、一八之被害人）」等語（見警卷第二頁
    正面、警卷第一頁反面至第二頁正面、原審卷(一)第第三六、四四、一三四頁）
，核與被告甲玄○於原審所供情節相符（見原審卷(一)第一五九頁），此外：
  1.附表三編號一、三、一四、一六、一七所示被害人甲Ｋ○等五人，及附表三編號
    二、四、五、六、七、八、一０、一一、一九所示被害人ｉ○○等九人，各於警
    訊指證渠等汽車失竊後，所接獲之恐嚇取財電話，經調閱通聯紀錄結果顯示，均
    係由扣案附表四編號三六、三八之被告甲Ｔ○所有序號分別000000000
    000000號或000000000000000號手機所撥出。又其中附表
    三編號一四、一七所示被害人等人，所接獲之恐嚇電話係要求渠等匯款富邦銀行
    前鎮分行甲Ｍ○帳戶（帳號0000000000000號），附表三編號一五
    、一六號被害人所接獲之恐嚇電話則指定渠等匯款大眾商業銀行銀行ｆ○○帳戶
    （帳戶000000000000號），已據被害人於警訊指證綦祥，並有電話
    通聯紀錄、附表四編號三六之摩拖羅拉及編號三八之易利信手機二支及編號一七
    、二一之ｆ○○、甲Ｍ○之存摺及提款卡扣案可憑（詳見附表三「證物暨筆錄卷
    內頁次」、「備註欄」及附表四）。又附表三所示匯款帳號之帳戶，亦由蔡順旺
    事先自不詳姓名者所購得，而此等帳戶名義人係遭人冒用申辦帳戶一節，業據不
    知情之證人甲Ｐ○、甲Ｍ○等人於本院調查中到庭證述明確（見本院卷第四一八
    至四二三頁）。
  2.附表三編號一五、一八所示被害人ａ○○、Ｏ○○，各於汽車失竊後所接獲之恐
    嚇取財電話，係由序號000000000000000號手機所撥打，該手機
    與上揭扣案（附表四編號三八號）序號000000000000000號手機
    均曾共用0000000000門號（詳見附表三「證物暨筆錄卷內頁次」、「
    備註欄」）。
  3.附表三編號九、一二所示被害人，雖未扣得恐嚇電話所使用之手機或門號，惟附
    表三編號九之被害人甲巳○於汽車失竊後，接獲之恐嚇電話係要求其匯款至玉山
    銀行前鎮分行甲Ｐ○帳戶（帳號000000000000號），與前揭附表三
    編號四、八號被害人匯款帳戶係屬同一；另附表三編號一二之被害人酉○○於汽
    車失竊後，接獲之恐嚇電話則要求其匯款至聯邦銀行高雄分行甲Ｐ○帳戶（帳號
    000000000000號），與前揭附表三編號七被害人之匯款帳戶亦屬同
    一，益證被告甲Ａ○有對此二名被害人撥打恐嚇取財電話無訛。
  4.綜上所述，被告甲Ｔ○、甲Ａ○前揭自白既核與事實相符，自堪採信。被告甲Ｔ
    ○、甲Ａ○於原審及本院翻供所辯前情，均不足採。是被告甲Ｔ○於本院聲請調
    閱各提款機之監視錄影帶查明其所提款次數一節（見本院卷第四九五頁），因本
    件案發迄今業已一年餘日，按之銀行提款機之監視錄影帶均屬重複錄影使用，已
    無從再予調閱，且被告甲Ｔ○前揭犯行已明，自毋庸再予調查，附此敘明。
  (五)被告ｈ○○於警訊、偵查及原審調查檢察官之聲請羈押訊問中，均坦承自九十年
    五月十八日起，駕駛自小客車載被告甲玄○前往雲林等癸，被告甲玄○則在車上
    以行動電話恐嚇被害人匯款至指定帳戶，再由被告甲玄○通知「阿忠」即被告甲
    Ｔ○前去提款等情不諱（見警卷第二０頁反面至二一頁正面、九十年偵字第一
    一二五三號卷第九頁正面、九十年度聲羈字第三○九號卷第四頁正面），核與被
    告甲玄○於警訊、偵查所供「ｈ○○於九十年五月間負責開車工作」（見警卷
    第五頁正面）等情大致相符，且被告ｈ○○於原審調查中並自承九十年五月某日
    至二十四日幫甲玄○開車四次，星期六、日不開車等語（見原審卷第四九頁），
    此情核與被告甲玄○、甲Ｔ○及甲Ａ○等人所供渠等於星期六、日，因銀行休息
    而不犯案等情相符，且被告甲玄○於同年五月十八日至五月二十四日期間，多次
    以電話恐嚇附表二編號二十七至三十一號之被害人Ｕ○○等人之發話癸點，分別
    為雲林縣台西鄉等癸（見原審證物卷第一八三至一八九頁、第一九八、一九九頁
    ），亦與被告ｈ○○於警訊所承其開車載甲玄○四處遊逛，以便甲玄○恐嚇被害
    人等情吻合，是被告ｈ○○嗣於原審及本院辯稱其未參與犯罪，伊不知情云云，
    無足取信，而被告甲玄○於嗣後改稱「ｈ○○不知情」云云，亦與事實不符，顯
    係事後迴護之詞，委無足取。再者另案被告蔡順旺與被告ｈ○○，尚另涉犯汽車
    竊盜集團另案，業由臺灣台南癸方法院審理，可見二人關係匪淺，是被告蔡順旺
    於原審所供「ｈ○○未參與犯罪，不認識ｈ○○」云云，亦屬迴護之詞，亦難採
    信。
  (六)按共同正犯，包括同謀正犯及實施正犯，均應在共同之犯罪計畫內，亦即在犯意
    聯絡範圍內，由其中一部分人實施犯罪之行為，或各自分擔犯罪行為之一部分，
    而有相互利用他人之行為，遂行其犯罪之目的，始克相當。且共同正犯之意思聯
    絡，原不以數人間直接發生者為限，即有間接之聯絡者，亦包括在內。如甲分別
    邀約乙、丙犯罪，雖乙、丙間彼此並無直接之聯絡，亦無礙於其為共同正犯之成
    立，有最高法院八十八年度台上字第六八九五號判決及七十七年台上字第二一三
    五號判例可參。本件被告甲玄○、甲Ｔ○、甲Ａ○及ｈ○○等四人，雖未參與附
    表一、二、三所示之竊車犯行，然另案被告溫俊龍、陳富祥、陳茂元、高吉成等
    所犯之常業竊車，與被告甲玄○、甲Ｔ○、甲Ａ○及ｈ○○，及另案被告蔡順旺
    、陳華有、林國龍等人均對車主恐嚇取財之犯罪計劃，各自分擔其犯罪行為之一
    部份，並相互利用彼此之常業竊車、恐嚇取財等行為，遂行渠等犯罪之目的，足
    認被告甲玄○、甲Ｔ○、甲Ａ○及ｈ○○等四人，就上開犯行與另案被告蔡順旺
    、陳華有、林國龍、溫俊龍、陳富祥、陳茂元、高吉成等人，各有直接或間接之
    犯意聯絡。
  (七)綜上所述，被告甲玄○、甲Ｔ○、甲Ａ○及ｈ○○所辯上情，均屬卸責之詞，均
    無足取，本件罪證明確，被告甲玄○、甲Ｔ○、甲Ａ○及ｈ○○，前揭常業竊盜
    及恐嚇取財等犯行，均堪認定。
三、查被告甲玄○自九十年二月底起，被告甲Ｔ○、甲Ａ○自同年四月底起及被告ｈ
    ○○自離職後即同年五月十八日起至查獲日止，均利用共犯溫俊龍等人之竊車行
    為進行如附表一、二、三所示之恐嚇取財犯行，恐嚇取得款項甚鉅，足見被告等
    確有係恃犯竊盜所得為生之常業犯意，故核被告甲玄○、甲Ｔ○、甲Ａ○及ｈ○
    ○等人前開所為，均係犯刑法第三百二十二條之常業竊盜罪（公訴人認被告等人
    所為，係犯刑法第三百二十一條第一項第四款之加重竊盜罪，容有誤會，惟其社
    會基本事實同一，本院自得變更起訴法條審理），及第三百四十六條第一項、第
    三項之恐嚇取財既遂（表一、二、三所示有匯款部分）及未遂罪（表一、二、三
    所示未匯款部分）。附表一部分，被告甲玄○與另案被告蔡順旺、陳華有、林國
    龍、溫俊龍、陳富祥、陳茂元、高吉成等人，有犯意聯絡及行為分擔，均為共同
    正犯；附表二部分，被告甲玄○、甲Ｔ○、甲Ａ○及ｈ○○等人與另案被告蔡順
    旺、溫俊龍、陳富祥、陳茂元、高吉成等人，有犯意聯絡及行為分擔，均為共同
    正犯；附表三部分，被告甲Ｔ○、甲Ａ○等人與另案被告溫俊龍、陳富祥、陳茂
    元、高吉成等人，有犯意聯絡及行為分擔，均為共同正犯。又被告甲玄○、甲Ｔ
    ○、甲Ａ○及ｈ○○四人先後多次恐嚇取財既遂、未遂之行為，時間緊接，所犯
    係構成要件相同之罪，顯係基於概括犯意反覆為之，應依連續犯之規定，論以情
    節較重之恐嚇取財既遂罪。被告甲玄○、甲Ｔ○、甲Ａ○及ｈ○○四人，所犯常
    業竊盜及恐嚇取財二罪間有方法結果之牽連關係，應依刑法第五十五條後段規定
    ，從一重之常業竊盜罪論處。查被告甲玄○於八十五年間因妨害自由案件，經原
    審法院判處有期徒刑一年二月，於八十六年七月十七日縮短刑期執行完畢，此有
    臺灣高等法院被告全國前案紀錄表在卷可參（見本院卷第六四頁），其於刑之執
    行完畢後五年內再犯有期徒刑以上刑之罪，為累犯，應依法遞加重其刑。
四、原審予以論罪科刑固非無見，惟查：
  (一)附表三編號一九號甲辰○部分，業經公訴人於原審移送併案審理在卷（公訴人移
    送併案附表編號一五號），原審漏未審就，即有未合。
  (二)被告甲玄○、甲Ｔ○、甲Ａ○及ｈ○○等人，各就附表一、二、三所示犯行之共
    同正犯之認定，已如前述，原審僅就另案被告蔡順旺、溫俊龍與被告等人論以共
    同正犯，亦有未洽。
五、被告甲玄○、甲Ｔ○、甲Ａ○及ｈ○○四人仍執前詞僅承認部分犯行，提起上訴
    指摘原判決認定事實不當，均無理由，及公訴人循告訴人請求提起上訴，指摘原
    判決量刑過輕等情，為有理由，而原判決既有前述可議，自應由本院予以撤銷改
    判。爰審酌被告等四人犯罪之動機、目的、為圖一己私利、渠等犯罪手段及情節
    ，危害社會治安及經濟活動甚大，及考量渠等各自參與犯罪之時間長短、分工情
    形及所得贓款等一切情狀，各量處如主文第二至五項所示之刑。又被告甲玄○、
    甲Ｔ○、甲Ａ○及ｈ○○四人，既均係以犯竊盜罪為常業，爰均依竊盜犯贓物犯
    保安處分條例第三條第一項第二款規定，均諭知被告四人應於刑之執行前令入勞
    動場所強制工作三年，以資矯治。末查扣案如附表四所示之物，均為被告等人所
    有，供渠等犯罪所用之物，應依刑法第三十八條第一項第二款規定，併予宣告沒
    收。
六、公訴意旨另以：被告甲玄○、甲Ｔ○、甲Ａ○及ｈ○○等人係以竊盜、恐嚇取財
    之犯罪為宗旨，具有集團性、常習性、暴力性，且以企業化之方式作為內部管理
    結構，從事竊盜、銷售贓物等犯罪活動，因認被告甲玄○另犯組織犯罪防制條例
    第三條第一項前段罪嫌，被告甲Ｔ○、甲Ａ○及ｈ○○等三人，另犯組織犯罪防
    制條例第三條第一項後段罪嫌云云。然查：
  (一)組織犯罪防制條例所稱之犯罪組織，係指三人以上，有內部管理結構，以犯罪為
    宗旨或以其成員從事犯罪活動，具有集團性、常習性及脅迫性或暴力性之組織，
    此為該條例第二條所明定，足徵犯罪組織，首重在其內部具有「管理結構」，其
    次乃其成立宗旨在於「從事犯罪」，繼而指具有集團性、常習性「及」脅迫性或
    暴力性等特質。
  (二)被告等人於從事竊盜、恐嚇犯行時，固有分工各職所司情形，然此係犯罪態樣使
    然，非被告成員內部之常態組織，而選定竊盜對象及聯絡成員、分配任務者，固
    多由另案被告蔡順旺負責，然此與上命下從之管理結構仍有不同，另案被告蔡順
    旺與其餘被告間，並無長久性之主從關係，且除另案被告蔡順旺以外，其餘被告
    彼此間亦無明顯跡象顯示存有所謂管理結構，充其量而言，被告等僅係每一次犯
    罪行為進行時之臨時組合，此種臨事分工情形，究與「內部管理」有別。
  (三)被告等人固確係從事犯罪行為，且其組成人員眾多，復常持足為兇器之工具竊盜
    ，對社會安定造成相當程度威脅，然因其內部顯然不具常態組織，且無明顯管理
    結構，實難遽論被告等人另涉犯組織犯罪條例第三條第一項前、後段規定等罪名
    ，此部份公訴意旨本應為無罪之諭知，然公訴人指此部份與前開認定有罪部分，
    有裁判上一罪關係，爰不另為無罪之諭知，附此敘明。
七、公訴意旨另以：
  (一)另案被告溫俊龍等人於九十年四月二十三日在高雄縣燕巢鄉○○路一三五號前竊
    取麥添福之ＹＱ─九六五七號自小客車（起訴書附表編號二一）、同年四月二十
    三日在高雄縣大社鄉○○路十五號前空癸竊取鄭林淑貞之Ｋ四─一八七五號自小
    客車（起訴書附表編號四六）、同年五月二十五日在高雄縣鳳山市○○路二○二
    號前竊取蘇黃麗琴Ｆ七─○三六五號自小客車（起訴書編號八六）後，由被告甲
    Ａ○將被害人之聯絡電話等資料交予被告甲玄○後，由被告ｈ○○駕駛自小客車
    載被告甲玄○四處行走，由被告甲玄○以電話恐嚇被害人匯款至指定帳戶，再通
    知被告甲Ｔ○前去提款，因認被告四人均犯刑法第三百二十一條第一項第四款之
    竊盜罪及第三百四十六條之恐嚇取財罪嫌云云。惟查：本件被告四人均否認有前
    開竊盜及恐嚇取財犯行，且並無通聯紀錄、匯款帳戶可資證明被告四人有上開犯
    行，而被害人之指述情節，僅得證明其有失竊汽車及遭人恐嚇取財之事實，並無
    從確定行竊及恐嚇之人為何，況起訴書附表編號八六所示蘇黃麗琴失竊車輛時間
    為九十年八月三十日，乃在被告等四人於九十年六月九日經警循線查獲後之羈押
    期間。此外，復查無其他通聯紀錄、匯款帳戶等積極證據，足認被告四人有何公
    訴人所指此部分之犯行，惟公訴人所指此部分之同一客觀事實與前揭論罪科刑之
    常業竊盜部分，有常業犯之關係，屬實質上之一罪，爰不另為無罪之諭知。
  (二)被害人郭森源遭竊車勒贖一節（即臺灣高雄癸方法院檢察署九十年偵字第一七九
    六一號移送併辦編號十二部分），經查：被害人郭森源之車輛失竊時間九十年六
    月十四日，乃在被告等四人於九十年六月九日經警循線查獲後之羈押期間。此外
    ，又無其他任何積極事證，足以證明被告有此部份竊取行為，自難以罪相繩，移
    送併辦部分既屬不能證明被告犯罪，與前揭論罪科刑之竊盜部分顯無裁判上或實
    質上之一罪關係，本院無從併予審理，爰退回檢察官另行處理，併予敘明。
據上論斷，應依刑事訴訟法第三百六十九條第一項前段、第三百六十四條、第二百九
十九條第一項前段，第三百條，刑法第二十八條、第五十六條、第三百二十二條、第
三百四十六條第一項、第四十七條、第三十八條第一項第二款、第五十五條後段，罰
金罰鍰提高標準條例第一條前段，竊盜犯贓物犯保安處分條例第三條第一項第二款、
第四條、第五條第一項前段，判決如主文。
本案經檢察官劉文水到庭執行職務。
中    華    民    國      九十二      年      一      月     二十   日
                              臺灣高等法院高雄分院刑事第六庭
                                  審判長法官  王憲義
                                        法官  謝靜雯
                                        法官  張意聰
右正本證明與原本無異。
如不服本判決應於收受本判決後十日內向本院提出上訴書狀，其未述上訴理由者，
並得於提起上訴後十日內向本院補提理由書狀（均須按他造當事人之人數附繕本)「
切勿逕送上級法院」。
                                      書記官  王婉蓉
中    華    民    國      九十二      年      一      月     二十   日
附表一
┌─┬───────┬───┬─────────────┬───────┬
│編│失竊時間、癸點│被害人│      犯  罪  手  法      │匯款金額及匯  │
│號│              │姓  名│                          │款銀行帳號    │
├─┼───────┼───┼─────────────┼───────┼
│１│九十年三月一日│Ｋ○○│由陳茂元及陳富祥竊得車輛，│勒贖五萬元    │
│  │高雄縣橋頭鄉仕│      │溫俊龍提供車籍資料及被害人│不詳銀行帳戶  │
│  │隆南路與育林街│      │連絡電話予蔡順旺，再由樊啟│（未匯款）    │
│  │口            │      │明恐嚇被害人。            │              │
│  │G6-0577       │      │                          │              │
├─┼───────┼───┼─────────────┼───────┼
│２│九十年三月一日│Ｊ○○│由陳茂元、陳富祥竊得汽車後│三萬元        │
│  │高雄縣燕巢鄉市│      │，再由溫俊龍提供車籍資料及│不詳銀行帳戶  │
│  │場路七一號前  │      │連絡電話予蔡順旺轉交甲玄○│              │
│  │P2-8877       │      │恐嚇被害人，再通知陳華有領│              │
│  │              │      │款。                      │              │
├─┼───────┼───┼─────────────┼───────┼
│３│九十年三月一日│亥○○│陳茂元及陳富祥竊得汽車後，│未打電話恐嚇  │
│  │十時許        │      │再由溫俊龍提供車籍資料及連│              │
│  │高雄市三民區鼎│      │絡電話予蔡順旺，由蔡順旺將│              │
│  │力路四五三號前│      │上開資料交予甲玄○。      │              │
│  │VW-5876       │      │                          │              │
├─┼───────┼───┼─────────────┼───────┼
│４│九十年三月十八│ｘ○○│由陳茂元、陳富祥竊得汽車後│六萬元        │
│  │日十一時許    │      │，再由溫俊龍提供車籍資料及│聯邦銀行高雄  │
│  │新村卅一號前  │      │恐嚇被害人，再通知陳華有領│分行          │
│  │D7-5170       │      │款。                      │甲戊○        │
│  │              │      │                          │000000000000  │
│  │              │      │                          │（見本院卷第三│
│  │              │      │                          │三五頁）      │
├─┼───────┼───┼─────────────┼───────┼
│５│九十年三月二十│甲壬○│同右                      │四萬元        │
│  │日七時許高雄市│      │                          │華僑銀行新興  │
│  │三民區寶珠里大│      │                          │分行          │
│  │豐二路一一一號│      │                          │甲Ｆ○        │
│  │正興國小前    │      │                          │000000000000  │
│  │YZ-0349       │      │                          │10            │
│  │              │      │                          │（見本院卷第三│
│  │              │      │                          │二九頁）      │
├─┼───────┼───┼─────────────┼───────┼
│６│九十年三月廿一│乙○○│同右                      │五萬元        │
│  │日三時許高雄縣│      │                          │華僑商業銀行  │
│  │林園鄉五福村沿│      │                          │新興分行      │
│  │海路一段一三一│      │                          │甲Ｆ○        │
│  │號前          │      │                          │000000000000  │
│  │YR-2219       │      │        │10            │
│  │              │      │                          │（見本院卷第三│
│  │              │      │                          │二九頁）      │
├─┼───────┼───┼─────────────┼───────┼
│７│九十年三月廿一│申○○│同右                      │三萬元        │
│  │日八時許高雄縣│      │                          │不詳銀行帳戶  │
│  │林園鄉○○○路│      │                          │              │
│  │三七之六號前  │      │                          │              │
│  │J9-2981       │      │                          │              │
│  │              │      │                          │              │
├─┼───────┼───┼─────────────┼───────┼
│８│九十年三月廿三│甲○○│同右                      │五萬元        │
│  │日六時許      │      │                          │中國信託商業  │
│  │屏東縣（市）重│      │                          │銀行高雄分行  │
│  │慶路一七六號旁│      │                          │甲Ｊ○        │
│  │空癸          │      │                          │000000000000  │
│  │E2-3038       │      │                          │0             │
│  │              │      │                          │（見本院卷三二│
│  │              │      │                          │四頁）        │
├─┼───────┼───┼─────────────┼───────┼
│９│九十年三月廿三│壬○○│由陳茂元及陳富祥竊得車輛，│勒贖三萬元    │
│  │日六時許      │      │溫俊龍提供車籍資料及被害人│不詳銀行帳戶  │
│  │屏東縣屏東市仁│      │連絡電話予蔡順旺，再由樊啟│（未匯款）    │
│  │德路二十一號前│      │明恐嚇被害人。            │              │
│  │CU-3568       │      │                          │              │
├─┼───────┼───┼─────────────┼───────┼
│１０│九十年三月廿六│甲庚○│由陳茂元、陳富祥竊得汽車後│三萬元        │
│  │日五時許      │      │，再由溫俊龍提供車籍資料及│不詳銀行帳戶  │
│  │高雄縣大寮鄉黃│      │連絡電話予蔡順旺轉交甲玄○│              │
│  │厝路四二之五號│      │恐嚇被害人，再通知陳華有領│              │
│  │前            │      │款。                      │              │
│  │QP-4458       │      │                          │              │
├─┼───────┼───┼─────────────┼───────┼
││九十年三月廿六│ｗ○○│同右                      │六萬元        │
│  │日六時許      │      │                          │聯邦銀行高雄  │
│  │高雄縣林園鄉海│      │                          │分行          │
│  │墘路二十四號前│      │                          │甲戊○        │
│  │P3-2308       │      │                          │000000000000  │
│  │              │      │                          │（見本院卷第三│
│  │              │      │                          │三五頁）      │
├─┼───────┼───┼─────────────┼───────┼
││九十年三月廿八│甲天○│同右                      │四萬五千元    │
│  │日凌晨三時許  │      │                          │華僑商業銀行  │
│  │高雄縣岡山鎮岡│      │                          │甲Ｆ○        │
│  │燕路二八七巷二│      │                          │000000000000  │
│  │號前          │      │                          │10            │
│  │P3-3753       │      │                          │（見本院卷第三│
│  │              │      │                          │二九頁）      │
├─┼───────┼───┼─────────────┼───────┼
││九十年三月廿八│丁○○│同右                      │八萬元        │
│  │日七時許台南市│      │                          │聯邦銀行高雄  │
│  │南區金華里尊南│      │                          │分行          │
│  │街二三三號前  │      │                          │甲戊○        │
│  │S3-3625       │      │                          │000000000000  │
│  │              │      │                │（見本院卷第三│
│  │              │      │                          │三五頁）      │
├─┼───────┼───┼─────────────┼───────┼
││九十年三月廿九│ｚ○○│同右                      │三萬元        │
│  │日六時許      │      │                          │不詳銀行帳戶  │
│  │高雄市左營區榮│      │                          │              │
│  │總路五六四號前│      │                          │              │
│  │停車場        │      │                          │              │
│  │J9-6955       │      │                          │              │
├─┼───────┼───┼─────────────┼───────┼
││九十年三月廿九│蔡碧雄│同右                      │勒贖六萬元    │
│  │日六時許      │      │                          │不詳銀行帳戶  │
│  │高雄縣仁武鄉仁│      │                          │（未匯款）    │
│  │雄路三五一號前│      │                          │              │
│  │P2-0506       │      │                          │              │
├─┼───────┼───┼─────────────┼───────┼
││九十年三月廿九│ｐ○○│同右                      │六萬元        │
│  │日六時三十分許│      │                          │玉山銀行七賢  │
│  │高雄縣大社鄉大│      │                          │分行          │
│  │社路一四０號前│      │                          │甲癸○        │
│  │F5-7346       │      │                          │000000000000  │
│  │              │      │                          │9             │
├─┼───────┼───┼─────────────┼───────┼
││九十年三月廿九│甲Ｂ○│同右                      │二萬五千元    │
│  │日廿二時許    │      │                          │岡山郵局前鋒  │
│  │高雄縣燕巢鄉橫│      │                          │支局          │
│  │山村橫山路二一│      │                          │不詳帳戶、    │
│  │號前          │      │                    │台南企業銀行台│
│  │QF-1857       │      │                          │南分行        │
│  │              │      │                          │0000000000000 │
│  │              │      │                          │甲未          │
│  │              │      │                          │（見本院卷第三│
│  │              │      │                          │一六頁）      │
├─┼───────┼───┼─────────────┼───────┼
││九十年三月廿九│甲Ｓ○│由陳茂元及陳富祥竊得車輛，│勒贖金額、銀  │
│  │日八時許      │      │溫俊龍提供車籍資料及被害人│行帳戶不詳    │
│  │台南市東區崇德│      │連絡電話予蔡順旺，再由樊啟│（未及匯款即  │
│  │八街卅一號前  │      │明恐嚇被害人。            │尋獲車竊）    │
│  │S4-8358       │      │                          │              │
├─┼───────┼───┼─────────────┼───────┼
││九十年三月廿九│Ｒ○○│由陳茂元、陳富祥竊得汽車後│三萬元│
│  │日九時許高雄縣│      │，再由溫俊龍提供車籍資料及│台南中小企業  │
│  │岡山鎮○○路旁│      │連絡電話予蔡順旺轉交甲玄○│銀行博愛分行  │
│  │S7-1357       │      │恐嚇被害人，再通知陳華有領│甲未          │
│  │              │      │款。                      │000000000000  │
│  │              │      │                          │9             │
│  │              │      │                          │（見本院卷第三│
│  │              │      │                          │一六頁）      │
├─┼───────┼───┼─────────────┼───────┼
││九十年三月廿九│甲丙○│同右                      │四萬五千元    │
│  │日十六時許    │      │                          │華僑銀行      │
│  │高雄縣鳳山市武│      │                          │甲Ｆ○        │
│  │慶二路一００巷│      │                          │000000000000  │
│  │四九弄二七號前│      │                          │10            │
│  │F7-1696       │      │                        │              │
│  │              │      │                          │              │
│  │              │      │                          │              │
│  │              │      │                          │              │
│  │              │      │                          │              │
├─┼───────┼───┼─────────────┼───────┼
││九十年三月廿九│ｑ○○│同右                      │七萬元（分二  │
│  │日七時二十分許│      │                          │萬元及五萬元  │
│  │高雄縣阿蓮鄉中│      │                          │二筆匯入）    │
│  │山路二五七巷二│      │                          │華僑商業銀行  │
│  │六號前        │      │                          │甲Ｆ○        │
│  │ZI-2998       │      │                          │000000000000  │
│  │              │      │                          │10            │
│  │              │      │                          │（另一匯款銀  │
│  │              │      │                          │行帳戶不詳）  │
├─┼───────┼───┼─────────────┼───────┼
││九十年三月三十│ｏ○○│同右                      │七萬元        │
│  │日六時許      │      │                          │玉山銀行高雄  │
│  │高雄縣燕巢鄉橫│      │                          │七賢分行      │
│  │山路十號前    │      │                          │甲癸○        │
│  │YP-7022       │      │                          │000000000000  │
│  │              │      │                          │9             │
├─┼───────┼───┼─────────────┼───────┼
││九十年三月三十│戊○○│同右                      │三萬五千元    │
│  │日七時許      │      │                          │不詳銀行前鎮  │
│  │高雄縣橋頭鄉隆│      │                          │分行          │
│  │豐路二七四號前│      │                          │黃姓帳戶      │
│  │P2-2348       ││                          │              │
├─┼───────┼───┼─────────────┼───────┼
││九十年四月二日│甲黃○│同右                      │六萬五千元    │
│  │二時許        │      │                          │世華銀行不詳  │
│  │高雄縣燕巢鄉西│      │                          │帳戶          │
│  │燕村北一路九號│      │                          │              │
│  │前            │      │                          │              │
│  │C7-8142       │      │                          │              │
├─┼───────┼───┼─────────────┼───────┼
││九十年四月二日│甲Ｃ○│同右                      │三萬元        │
│  │五時許        │      │                          │不詳銀行帳戶  │
│  │高雄縣大社鄉萬│      │                          │              │
│  │金路一一九號前│      │                          │              │
│  │WD-3518       │      │                          │        │
├─┼───────┼───┼─────────────┼───────┼
││九十年四月二日│辰○○│由陳茂元及陳富祥竊得車輛，│勒贖金額、銀  │
│  │五時許        │      │溫俊龍提供車籍資料及被害人│行帳戶不詳    │
│  │高雄市左營區五│      │連絡電話予蔡順旺，再由樊啟│（未匯款）    │
│  │長里鳳楠路二四│      │明恐嚇被害人。            │              │
│  │六號前        │      │                          │              │
│  │YW-1701       │      │                          │              │
├─┼───────┼───┼─────────────┼───────┼
││九十年四月三日│地○○│由陳茂元、陳富祥竊得汽車後│勒贖五萬元    │
│  │某時          │      │，再由溫俊龍提供車籍資料及│銀行帳戶不詳  │
│  │高雄市楠梓區五│      │連絡電話予蔡順旺轉交甲玄○│（未匯款）    │
│  │常里鳳楠路二四│      │恐嚇被害人，再通知陳華有領│              │
│  │六號前        │      │款。                      │              │
│  │J8-2896       │    │                          │              │
├─┼───────┼───┼─────────────┼───────┼
││九十年四月三日│ｌ○○│同右                      │三萬元        │
│  │一時許        │      │                          │華僑商業銀行  │
│  │高雄縣大寮鄉義│      │                          │新興分行      │
│  │和村（路）一三│      │                          │甲Ｆ○        │
│  │八號前        │      │                          │00000000000010│
│  │K2-1605       │      │                          │（見本院卷第三│
│  │              │      │                          │三一頁）      │
│  │              │      │                          │              │
├─┼───────┼───┼─────────────┼───────┼
│  │九十年四月三日│天○○│同右                      │三萬五千元    │
││三時許        │      │                          │台南中小企業  │
│  │屏東縣屏東市永│      │                          │銀行          │
│  │安里建南路一六│      │                          │甲未          │
│  │九號前        │      │                          │000000000000  │
│  │D7-3583       │      │                          │9             │
│  │              │      │                          │（見本院卷第三│
│  │              │      │                          │一六頁，帳戶遭│
│  │              │      │                          │凍結未取得贖款│
│  │              │      │                          │）            │
├─┼───────┼───┼─────────────┼───────┼
││九十年四月三日│寅○○│同右                      │三萬元        │
│  │八時許        │      │                          │中國信託商業  │
│  │屏東縣屏東市林│      │                          │銀行高雄分行  │
│  │森路一號之九前│      │                          │甲Ｊ○        │
│  │P2-9937       │      │                          │000000000000  │
│  ││      │                          │0             │
│  │              │      │                          │（見本院卷第三│
│  │              │      │                          │二四頁）      │
│  │              │      │                          │              │
│  │              │      │                          │              │
├─┼───────┼───┼─────────────┼───────┼
││九十年四月三日│黃○○│同右                      │勒贖四萬元    │
│  │六時          │      │                          │不詳銀行帳戶  │
│  │屏東縣（市）民│      │                          │（未匯款）    │
│  │生路二一一號前│      │                          │              │
│  │P3-2612       │      │                          │              │
│  │              │      │                          │              │
├─┼───────┼───┼─────────────┼───────┼
││九十年四月三日│甲亥○│同右│四萬元        │
│  │六時許        │      │                          │高雄銀行前鎮  │
│  │屏東縣（市）瑞│      │                          │分行          │
│  │光路三段三十六│      │                          │不詳帳戶      │
│  │號前          │      │                          │              │
│  │K2-8979       │      │                          │              │
├─┼───────┼───┼─────────────┼───────┼
││九十年四月四日│甲午○│同右                      │勒贖六萬元    │
│  │五時許        │      │                          │華僑商業銀行  │
│  │高雄縣路竹鄉文│      │                          │甲Ｆ○        │
│  │南村五鄰中華路│      │                          │00000000000000│
│  │一一七巷二八號│      │                          │（未匯款）    │
│  │前            │      │                          │              │
│  │F7-8026       │      │                          │              │
├─┼───────┼───┼─────────────┼───────┼
││九十年四月九日│Ｙ○○│同右                      │二萬元        │
│  │六時許        │      │                          │世華銀行高雄  │
│  │高雄市三民區北│      │                          │分行          │
│  │平一街一二０號│      │                          │甲癸○        │
│  │前            │      │                          │00000000000   │
│  │YI-6868       │      │                          │（見本院卷第三│
│  │              │      │                          │一二頁）      │
├─┼───────┼───┼─────────────┼───────┼
││九十年四月九日│ｕ○○│同右                      │二萬元        │
│  │八時許        │      │                          │中興銀行前鎮  │
│  │高雄縣鳳山市勝│      │                          │分行          │
│  │利路十五號旁  │      │                          │甲癸○        │
│  │YW-5875       │      │    │000000000000  │
│  │              │      │                          │（見本院卷第三│
│  │              │      │                          │○八頁）      │
├─┼───────┼───┼─────────────┼───────┼
││九十年四月十日│Ｂ○○│由陳茂元及陳富祥竊得車輛，│勒贖五萬元    │
│  │五時許        │      │溫俊龍提供車籍資料及被害人│不詳銀行帳戶  │
│  │屏東縣（市）大│      │連絡電話予蔡順旺，再由樊啟│（未匯款）    │
│  │埔里博愛路十五│      │明恐嚇被害人。            │              │
│  │號前          │      │                          │              │
│  │K2-2999       │      │                          │              │
│  │              │      │                          │              │
├─┼───────┼───┼─────────────┼───────┼
││九十年四月十日│郭盧素│由陳茂元、陳富祥竊得汽車後│三萬五千元    │
│  │七時許        │琴    │，再由溫俊龍提供車籍資料及│彰化銀行博愛  │
│  │高雄縣鳳山市明│      │連絡電話予蔡順旺轉交甲玄○│分行          │
│  │和街三號前    │      │恐嚇被害人，再通知陳華有領│甲癸○        │
│  │J8-8961       │      │款。                      │000000000000  │
│  │              │      │                          │00            │
│  │              │      │                          │              │
├─┼───────┼───┼─────────────┼───────┼
││九十年四月十一│己○○│同右                      │三萬元        │
│  │日八時五分許  │      │                          │世華銀行高雄  │
│  │高雄縣鳳山市仁│      │                          │分行          │
│  │義街六號前    │      │                          │甲癸○        │
│  │E5-6606       │      │                          │000000000000  │
│  │              │      │                          │（見本院卷第三│
│  │              │      │                          │一二頁）      │
├─┼───────┼───┼─────────────┼───────┼
││九十年四月十一│Ｃ○○│由陳茂元及陳富祥竊得車輛，│勒贖金額、銀  │
│  │日七時        │      │溫俊龍提供車籍資料及被害人│行帳戶不詳    │
│  │高雄市苓雅區興│      │連絡電話予蔡順旺，再由樊啟│（未匯款）    │
│  │中路一八三號前│      │明恐嚇被害人。            │              │
│  │YT-5810       │      │                          │              │
│  │              │      │                          │              │
├─┼───────┼───┼─────────────┼───────┼
││九十年四月十二│甲丑○│由陳茂元、陳富祥竊得汽車後│三千五百元    │
│  │日二時許      │      │，再由溫俊龍提供車籍資料及│台新銀行苓雅  │
│  │高雄縣橋頭鄉東│      │連絡電話予蔡順旺轉交甲玄○│分行          │
│  │林村林東路二０│      │恐嚇被害人，再通知陳華有領│甲癸○        │
│  │八號前路邊    │      │款。                      │000000000000  │
│  │VO-5800       │      │                          │00            │
│  │            │      │                          │（見本院卷第  │
│  │              │      │                          │三○二頁）    │
├─┼───────┼───┼─────────────┼───────┼
││九十年四月十二│甲Ｖ○│同右                      │五萬元        │
│  │日七時許      │      │                          │萬通銀行高雄  │
│  │高雄縣梓官鄉平│      │                          │分行          │
│  │等路二０六號前│      │                          │甲癸○        │
│  │YR-8959       │      │                          │000000000000  │
│  │              │      │                          │82            │
│  │              │      │                          │（見本院卷第  │
│  │              │      │                          │二九九頁）    │
├─┼───────┼───┼─────────────┼───────┼
││九十年四月十二│Ｉ○○│同右                      │三萬元（分二  │
│  │日九時許      │      │            │萬五千元、五  │
│  │高雄市小港區山│      │                          │千元二筆匯入  │
│  │田路一一一號前│      │                          │）            │
│  │P2-8843       │      │                          │板信商業銀行  │
│  │              │      │                          │前鎮分行      │
│  │              │      │                          │甲癸○        │
│  │              │      │                          │000000000000  │
│  │              │      │                          │98            │
│  │              │      │                          │（見本院卷第  │
│  │              │      │                          │二八七頁）    │
├─┼───────┼───┼─────────────┼───────┼
││九十年四月十三│甲Ｘ○│同右                      │三萬元        │
│  │日六時許      │      │                          │泛亞銀行瑞祥  │
│  │高雄市楠梓區朝│      │                          │分行          │
││明路二０七巷十│      │                          │甲癸○        │
│  │一號前        │      │                          │000000000000  │
│  │J8-3971       │      │                          │（見本院卷第  │
│  │              │      │                          │二八四頁）    │
├─┼───────┼───┼─────────────┼───────┼
││九十年四月十三│甲Ｅ○│同右                      │三萬元        │
│  │日六時許      │      │                          │不詳銀行帳戶  │
│  │高雄縣岡山鎮壽│      │                          │              │
│  │天里公園東路二│      │                          │              │
│  │十號前        │      │                          │              │
│  │F7-1288       │      │                          │              │
├─┼───────┼───┼─────────────┼───────┼
││九十年四月十七│ｄ○○│同右                      │五千元        │
│  │日七時許      │      │                │不詳銀行帳戶  │
│  │高雄市鼓山區翠│      │                          │              │
│  │華路（青海路橋│      │                          │              │
│  │下）之停車格內│      │                          │              │
│  │YN-6420       │      │                          │              │
├─┼───────┼───┼─────────────┼───────┼
││九十年四月十七│甲Ｇ○│同右                      │六萬五千元    │
│  │日廿一時許    │      │                          │萬通銀行高雄  │
│  │高雄縣大社鄉經│      │                          │分行          │
│  │建路經建橋旁  │      │                          │甲乙○        │
│  │YP-0269       │      │                          │000000000000  │
│  │              │      │                          │42            │
│  │              │      │                          │              │
├─┼───────┼───┼─────────────┼───────┼
││九十年四月八日│甲戌○│同右                      │五萬元        │
│  │台南市南區大成│      │                          │台新商業銀行  │
│  │路二段八一巷六│      │                          │甲癸○        │
│  │六號前        │      │                          │000000000000  │
│  │H5-9637       │      │                          │00            │
│  │              │      │                          │（見本院卷第三│
│  │              │      │                          │○二頁）      │
├─┼───────┼───┼─────────────┼───────┼
││九十年四月十八│甲Ｄ○│同右                      │六萬元        │
│  │日三時許      │      │                          │萬通銀行高雄  │
│  │高雄縣岡山鎮仁│      │                          │分行          │
│  │和路三十五號前│      │                          │甲癸○        │
│  │B8-0207       │      │                          │000000000000  │
│  │              │      │                    │82            │
│  │              │      │                          │（見本院卷第  │
│  │              │      │                          │二九九頁）    │
├─┼───────┼───┼─────────────┼───────┼
││九十年四月十八│Ｍ○○│同右                      │五萬元        │
│  │日六時許      │      │                          │萬通銀行高雄  │
│  │高雄縣茄定鄉信│      │                          │分行          │
│  │義路三段一００│      │                          │甲乙○        │
│  │號前          │      │                          │000000000000  │
│  │N8-1383       │      │                          │42            │
│  │              │      │                          │（見本院卷第  │
│  │              │      │                          │二九九頁）    │
├─┼───────┼───┼─────────────┼───────┼
││九十年四月十九│林淑萍│同右                      │四萬元│
│  │日            │（陳志│                          │安泰商業銀行  │
│  │台南縣歸仁鄉中│昌）  │                          │前金分行      │
│  │山路三段一二一│      │                          │甲乙○        │
│  │號前          │      │                          │000000000000  │
│  │2M-5545       │      │                          │0             │
│  │              │      │                          │（被害人未匯款│
│  │              │      │                          │，林國龍、陳華│
│  │              │      │                          │有至歸仁鄉農會│
│  │              │      │                          │空癸取贖款時當│
│  │              │      │                          │場查獲）      │
└─┴───────┴───┴─────────────┴───────┴
附表二：
┌─┬───────┬───┬─────────────┬──────┬─
│編│失竊時間、癸點│被害人│    犯  罪  手  法      │匯款金額及匯│筆
│號│              │姓  名│                          │款銀行帳號  │內
├─┼───────┼───┼─────────────┼──────┼─
│１│九十年四月廿四│巳○○│陳富祥、陳茂元竊車並將資料│勒贖金額、銀│被
│  │日五時四十五分│      │給溫俊龍，再由溫將資料售予│行帳戶不詳  │車
│  │許            │      │蔡順旺後，由甲玄○恐嚇車主│（未匯款）  │單
│  │高雄市三民區寶│      │。                        │            │二
│  │德里六鄰覺民路│      │                          │            │四
│  │三０四號前    │      │                          │            │
│  │ZC-1875       │      │                          │            │
├─┼───────┼───┼─────────────┼──────┼─
│２│九十年四月廿四│宙○○│陳富祥、陳茂元竊得車輛並將│一萬元      │被
│  │日七時許      │      │車籍等資料給予溫俊龍後，再│寶島銀行苓雅│車
│  │高雄縣大社鄉光│      │由溫俊龍售予蔡順旺後，由樊│分行  │表
│  │華路二二之五號│      │啟明恐嚇車主匯款，並由籃琮│甲Ｆ○      │書
│  │前            │      │評以每次二千元之代價，持提│000000000000│
│  │YS-4959       │      │款卡前往提領。            │00          │二
│  │              │      │                          │（見本院卷第│
│  │              │      │                          │二七九頁）  │
├─┼───────┼───┼─────────────┼──────┼─
│３│九十年四月廿四│Ｗ○○│同右                      │三萬六千元  │被
│  │日廿二時許    │      │                          │寶島銀行苓雅│車
│  │高雄市前鎮區育│      │                          │分行        │單
│  │樂路八九巷一弄│      │                          │甲Ｆ○      │影
│  │八號前        │      │                          │000000000000│第
│  │YW-8711       │      │                          │00          │一
│  │              │      │                          │（見本院卷第│頁
│  │              ││                          │二七九頁）  │
├─┼───────┼───┼─────────────┼──────┼─
│４│九十年四月廿五│Ｌ○○│同右                      │三萬元      │被
│  │日四時許      │      │                          │大眾商業銀行│車
│  │台南縣仁德鄉上│      │                          │營業部      │表
│  │崙村德崙路四二│      │                          │甲Ｆ○      │書
│  │三號前        │      │                          │000000000000│
│  │VC-8255       │      │                          │（見本院卷第│二
│  │              │      │                          │二六一頁）  │五
├─┼───────┼───┼─────────────┼──────┼─
│５│九十年四月廿五│Ｖ○○│同右                      │三萬元      │被
│  │日七時許      │      │                          │大眾商業銀行│車
│  │台南市東區東安│      │                          │營業部      │表
│  │路一八五號前  │      │                          │甲Ｆ○      │二
│  │F7-3195       │      │                          │000000000000│九
├─┼───────┼───┼─────────────┼──────┼─
│６│九十年四月廿五│宇○○│同右                      │三萬元      │被
│  │日七時許      │      │                          │台北銀行高雄│車
│  │高雄縣彌陀鄉光│      │                          │分行        │表
│  │和路二九號前  │      │                          │甲Ｆ○      │二
│  │H7-7102       │      │                          │000000000000│一
│  │              │      │                          │（見本院卷第│
│  │              │      │                          │二三三頁）  │
├─┼───────┼───┼─────────────┼──────┼─
│７│九十年四月廿六│未○○│同右                      │三萬元      │被
│  │日三時許      │      │                          │大眾銀行營業│車
│  │高雄縣大寮鄉光│      │                          │部          │表
│  │明路一段一一一│    │                          │甲Ｆ○      │書
│  │九號前        │      │                          │000000000000│本
│  │J5-5092       │      │                          │11          │二
│  │              │      │                          │            │三
│  │              │      │                          │            │二
├─┼───────┼───┼─────────────┼──────┼─
│８│九十年四月廿六│甲辛○│同右                      │三萬元      │被
│  │日六時許      │      │                          │上海銀行苓雅│車
│  │高雄縣大樹鄉中│      │                          │分行        │表
│  │山路一０四號前│      │                          │甲Ｆ○      │書
│  │YS-6328       │      │                          │000000000000│
│  │              │      │                          │04          │二
│  │              │      │                          │（見本院卷第│九
│  │              │      │                          │二二七頁）  │）
├─┼───────┼───┼─────────────┼──────┼─
│９│九十年四月廿七│ｊ○○│同右                      │三萬元      │被
│  │日六時五十分許│      │                          │寶島銀行苓雅│警
│  │高雄縣鳳山市鳳│      │                          │分行        │一
│  │南路八二巷口  │      │                          │甲Ｆ○      │）
│  │ZB-5416       │      │                          │000000000000│
│  │              │      │                          │00          │
│  │              │      │                          │（見本院卷第│
│  │              │      │                          │二七九頁）  │
├─┼───────┼───┼─────────────┼──────┼─
│１０│九十年五月二日│甲Ｎ○│陳茂元、陳富祥竊得汽車將資│七萬元      │被
│  │凌晨          │      │料售予溫俊龍，再由甲Ａ○將│上海銀行苓雅│電
│  │台南縣仁德鄉太│      │資料提供予甲玄○恐嚇車主後│分行        │本
│  │子村長興四街空│      │，甲Ｔ○領款。            │甲Ｆ○      │二
│  │癸旁          │      │                          │000000000000│四
│  │J3-8875       │      │                          │04          │
│  │              │      │                          │（見本院卷）│
│  │              │      │                          │第二二八頁）│
├─┼───────┼───┼─────────────┼──────┼─
││九十年五月二日│李康愛│同右                      │四萬二千元  │被
│  │七時許        │雀    │                          │台北銀行高雄│車
│  │台南縣仁德鄉中│      │                          │分行        │表
│  │正路二段九七巷│      │                          │甲Ｆ○      │書
│  │五六號前      │      │                          │000000000000│
│  │UN-6001       │      │                          │（見本院卷第│二
│  │              │      │                          │二三三頁）  │七
├─┼───────┼───┼─────────────┼──────┼─
││九十年五月二日│Ｎ○○│同右                      │勒贖七萬元  │被
│  │七時十分      │      │                          │不詳銀行帳戶│警
│  │許            │      │                          │（未匯款）  │九
│  │台南縣歸仁鄉崙│      │                          │            │）
│  │頂村大成路二八│      │                          │            │
│  │七號前        │      │                          │            │
│  │YQ-2017       │      │                          │            │
├─┼───────┼───┼─────────────┼──────┼─
││九十年五月二日│Ｓ ○ │同右                      │七萬元      │被
│  │七時十五      │      │                          │不詳銀行帳戶│警
│  │分許          │      │                          │（未匯款）  │二
│  │台南縣仁德鄉長│      │                          │            │）
│  │興四街八二巷十│      │                          │            │
│  │號前    │      │                          │            │
│  │J3-8875       │      │                          │            │
├─┼───────┼───┼─────────────┼──────┼─
││九十年五月二日│Ｄ○○│同右                      │五萬元      │被
│  │八時許        │      │                          │寶島銀行苓雅│車
│  │高雄市左營區重│      │                          │分行        │表
│  │仁路二一六號前│      │                          │甲Ｆ○      │二
│  │ZC-3326       │      │                          │000000000000│六
│  │              │      │                          │00          │
│  │              │      │                          │（見本院卷第│
│  │              │      │                          │二七九頁）  │
├─┼───────┼───┼─────────────┼──────┼─
││九十年五月三日│甲卯○│同右                      │三萬七千元  │車
│  │七時許        │      │    │台北銀行高雄│表
│  │台南縣永康市龍│      │                          │分行        │二
│  │潭街一一０號前│      │                          │甲Ｆ○      │
│  │J3-5285       │      │                          │000000000000│
│  │              │      │                          │（見本院卷第│
│  │              │      │                          │二三三頁）  │
├─┼───────┼───┼─────────────┼──────┼─
││九十年五月三日│蔡魏素│同右                      │三萬元      │被
│  │七時許        │雲    │                          │台北銀行高雄│車
│  │台南縣永康市大│      │                          │分行        │表
│  │灣一街三五六號│      │                          │甲Ｆ○      │書
│  │前            │      │                          │000000000000│二
│  │2M-8808       │      │                          │（見本院卷第│九
│  │              │      │                          │二三三頁）  │二
├─┼───────┼───┼─────────────┼──────┼─
││九十年五月三日│Ｇ○○│同右                      │十萬元      │被
│  │八時三十分許  │      │                          │寶島銀行苓雅│警
│  │高雄縣鳳山市武│      │                          │分行        │二
│  │慶二路一三六號│      │                          │甲Ｆ○      │
│  │前            │      │                          │000000000000│
│  │2F-0971       │      │                          │00          │
├─┼───────┼───┼─────────────┼──────┼─
││九十年五月三日│甲Ｉ○│同右                      │勒贖金額、銀│被
│  │某時許        │      │                          │行帳戶不詳（│警
│  │高雄市左營區左│      │                          │未匯款）    │三
│  │營大路四九二巷│      │                          │            │
│  │二八弄十六號前│      │                          │            │
│  │ZA-9002       │      │        │            │
├─┼───────┼───┼─────────────┼──────┼─
││九十年五月四日│Ｔ○○│同右                      │四萬元      │被
│  │八時許        │      │                          │寶島銀行苓雅│警
│  │高雄市左營區孟│      │                          │分行        │四
│  │子與力大路口  │      │                          │甲Ｆ○      │）
│  │ZE-6308       │      │                          │000000000000│
│  │              │      │                          │00          │
├─┼───────┼───┼─────────────┼──────┼─
││九十年五月七日│Ｈ○○│同右                      │四萬元      │被
│  │八時許        │      │                          │不詳銀行帳戶│車
│  │高雄縣鳳山市澄│      │                          │            │表
│  │清路自強陸橋下│      │                          │            │帳
│  │C3-6662       │      │                          │            │
│  │            │      │                          │            │二
│  │              │      │                          │            │九
│  │              │      │                          │            │）
├─┼───────┼───┼─────────────┼──────┼─
││九十年五月七日│甲宙○│同右                      │三萬五千元（│被
│  │十時許        │      │                          │分一萬元、二│車
│  │高雄市苓雅區建│      │                          │萬五千元二筆│表
│  │國一路六四巷口│      │                          │）          │二
│  │YR-0337       │      │                          │上海銀行苓雅│三
│  │              │      │                          │分行  甲Ｆ○│
│  │              │      │                          │000000000000│
│  │              │      │                          │04、及上海行│
│  │              │      │                          │另一不詳帳戶│
│  │              │      │            │（見本院卷第│
│  │              │      │                          │二二八頁）  │
├─┼───────┼───┼─────────────┼──────┼─
││九十年五月八日│ｂ○○│同右                      │一萬五千元  │被
│  │八時許        │      │                          │寶島銀行苓雅│車
│  │高雄市三民區大│      │                          │分行        │表
│  │中一路二二七號│      │                          │甲Ｆ○      │二
│  │前            │      │                          │00000000000 │三
│  │D6-5330       │      │                          │100         │
│  │              │      │                          │（見本院卷第│
│  │              │      │                          │二七九頁）  │
├─┼───────┼───┼─────────────┼──────┼─
││九十年五月九日│甲寅○│同右                      │七萬元（分三│被
│  │八時許        │      │                          │萬五千元、三│車
││高雄市三民區本│      │                          │萬五千元二筆│表
│  │安里大裕與明誠│      │                          │）          │影
│  │路口          │      │                          │台北及寶島銀│第
│  │VN-7336       │      │                          │行高雄分行  │六
│  │              │      │                          │甲Ｆ○      │、
│  │              │      │                          │000000000000│
│  │              │      │                          │及0000000000│
│  │              │      │                          │1100        │
│  │              │      │                          │（見本院卷第│
│  │              │      │                          │二三三頁、二│
│  │              │      │                          │七九頁）    │
├─┼───────┼───┼─────────────┼──────┼─
││九十年五月九日│甲甲○│同右                      │一萬元      │被
│  │十二時許      │      │                │寶島銀行苓雅│車
│  │高雄市三民區大│      │                          │分行        │表
│  │中一路二二七號│      │                          │甲Ｆ○      │二
│  │前            │      │                          │000000000000│九
│  │YR-2800       │      │                          │00          │
│  │              │      │                          │（見本院卷第│
│  │              │      │                          │二七九頁）  │
├─┼───────┼───┼─────────────┼──────┼─
││九十年五月十五│ｃ○○│同右                      │五萬元      │ ?
│  │日五時許      │      │                          │板信商業銀行│、
│  │高雄市前鎮區保│      │                          │苓雅分行    │詢
│  │泰與瑞福路口  │      │                          │Ｚ○○      │第
│  │S7-6705       │      │                          │000000000000│七
│  │              │      │                          │59          │頁
│  │              │      │                          │（見本院卷第│
│  │              │      │                          │三四六頁）  │
├─┼───────┼───┼─────────────┼──────┼─
││九十年五月十六│Ｑ○○│同右                      │三萬元      │被
│  │日            │      │                          │板信商銀苓雅│警
│  │高雄縣鳳山市建│      │                          │分行        │四
│  │國路旁        │      │                          │Ｚ○○      │）
│  │F7-7018       │      │                          │000000000000│
│  │              │      │                          │59          │
│  │              │      │                          │（見本院卷第│
│  │              │      │                          │三四六頁）  │
├─┼───────┼───┼─────────────┼──────┼─
││九十年五月十八│      │陳茂元、陳富祥竊得汽車將資│四萬元      │被
│  │日六時        │Ｕ○○│料售予溫俊龍，再由甲Ａ○將│寶島銀行苓雅│車
│  │高雄市三民區大│      │資料提供予甲玄○，由ｈ○○│分行        │單
│  │豐一路九四號前│      │開車載甲玄○恐嚇車主。    │甲Ｆ○      │失
│  │J8-6477       │      │                          │000000000000│警
│  │              │      │                          │00          │六
│  │              │      │                          │（見本院卷第│二
│  │              │      │                          │二七九頁）  │九
├─┼───────┼───┼─────────────┼──────┼─
││九十年五月十八│甲申○│同右                      │五萬元      │被
│  │日七時許      │      │                          │板信銀行苓雅│車
│  │高雄市苓雅區武│      │                          │分行        │表
│  │慶三路一號前  │      │                          │Ｚ○○      │二
│  │VP-6492       │      │                          │000000000000│一
│  │              │      │                          │59          │
│  │              │      │                          │（見本院卷第│
│  │              │      │                          │三四六頁）  │
├─┼───────┼───┼─────────────┼──────┼─
││九十年五月廿一│Ｘ○○│同右                      │三萬元      │被
│  │日五時許      │      │                          │寶島銀行苓雅│車
│  │高雄市苓雅區福│      │                          │分行        │表
│  │建街二四六號前│      │                          │甲Ｆ○      │二
│  │ZB-0600       │      │                          │000000000000│二
│  │              │      │                          │00          │
│  │              │      │                          │（見本院卷第│
│  │              │      │                          │二七九頁）  │
├─┼───────┼───┼─────────────┼──────┼─
││九十年五月廿一│甲Ｗ○│同右                      │勒贖金額、銀│被
│  │日八時許      │      │                        │行帳戶不詳  │車
│  │高雄市左營區大│      │                          │（未匯款）  │表
│  │中二路與自由路│      │                          │            │（
│  │口            │      │                          │            │八
│  │YS-3463       │      │                          │            │、
├─┼───────┼───┼─────────────┼──────┼─
││九十年五月廿一│ｅ○○│同右                      │勒贖金額、銀│被
│  │日八時許      │      │                          │行帳戶不詳  │車
│  │高雄縣鳳山市保│      │                          │（未匯款）  │表
│  │泰路          │      │                          │            │二
│  │YW-0920       │      │                          │            │八
├─┼───────┼───┼─────────────┼──────┼─
││九十年五月廿二│甲Ｈ○│同右                      │五萬元      │被
│  │日凌晨        │      │                          │合作金庫南高│警
│  │台南市○○○路│      │                          │雄分行      │九
│  │N2-0596       │      │                          │Ｚ○○      │）
│  │              │      │                          │000000000000│
│  │              │      │                          │2           │
├─┼───────┼───┼─────────────┼──────┼─
││九十年五月廿二│ｎ○○│同右                      │三萬五千元  │被
│  │日七時許      │      │                          │高雄銀行苓雅│車
│  │台南市東區崇明│      │                          │分行        │表
│  │路二七０號前  │      │                          │Ｚ○○      │二
│  │7J-8472       │      │                          │000000000000│三
│  │              │      │                          │（見本院卷第│）
│  │              │      │                          │二四一頁）  │
├─┼───────┼───┼─────────────┼──────┼─
││九十年五月廿二│甲Ｏ○│同右                      │六萬元      │被
│  │日八時許      │      │                          │高雄銀行苓雅│匯
│  │高雄市苓雅區武│      │                          │分行        │聯
│  │營與武昌路口  │      │                          │Ｚ○○      │（
│  │P3-1099       │      │                          │000000000000│九
│  │              │      │                          │            │、
│  │              │      │                          │            │九
├─┼───────┼───┼─────────────┼──────┼─
││九十年五月廿二│Ａ○○│同右                      │十萬元（分五│被
│  │日八時        │      │                          │萬元、五萬元│車
│  │高雄縣岡山鎮信│      │                          │二筆）      │表
│  │義里大義二路三│      │                          │寶島銀行苓雅│（
│  │一五號前      │      │                          │分行  甲Ｆ○│三
│  │N6-3000       │      │                          │000000000000│一
│  │              │      │                          │00及華南銀行│第
│  │              │      │                          │岡山分行  張│原
│  │              │      │                          │瑋玲 0000000│三
│  │              │      │                          │52533       │(一)
│  │              │      │                          │（見本院卷第│、
│  │              │      │                          │二七九、二四│一
│  │              │      │                          │九頁）      │
├─┼───────┼───┼─────────────┼──────┼─
││九十年五月廿三│甲Ｒ○│同右                      │勒贖五萬元  │被
│  │日六時許      │      │                          │銀行帳戶不詳│警
│  │高雄縣鳥松鄉仁│      │                          │（未匯款）  │０
│  │美村仁德路八之│      │                          │            │）
│  │三號前        │      │                          │            │
│  │R2-6922       │    │                          │            │
├─┼───────┼───┼─────────────┼──────┼─
││九十年五月廿三│子○○│同右                      │二萬八千元  │被
│  │日七時許      │      │                          │高雄銀行苓雅│車
│  │高雄市左營區榮│      │                          │分行        │表
│  │總路與榮耀街口│      │                          │Ｚ○○      │影
│  │H8-6706       │      │                          │000000000000│第
│  │              │      │                          │（見本院卷第│０
│  │              │      │                          │二四一頁）  │、
├─┼───────┼───┼─────────────┼──────┼─
││九十年五月廿三│ｋ○○│同右                      │一萬元      │被
│  │日八時許      │      │                          │大眾銀行博愛│車
│  │高雄市苓雅區中│      │                          │分行        │表
│  │正路中正公園停│      │                          │甲Ｌ○      │三
│  │車格內        │      │                          │000000000000│七
│  │YS-2716       │      │                          │（見本院卷二│
│  │              │      │                          │七一頁）    │
├─┼───────┼───┼─────────────┼──────┼─
││九十年五月廿四│丑○○│同右                      │一萬五千元  │被
│  │日八時許      │      │                          │中興銀行    │車
│  │高雄市三民區義│      │                          │甲Ｌ○      │表
│  │德路義德公園旁│      │                          │000-00000000│三
│  │ZD-3630       │      │                          │00000000    │九
│  │              │      │                          │            │
├─┼───────┼───┼─────────────┼──────┼─
││九十年五月廿四│Ｐ○○│同右                      │勒贖五萬元  │被
│  │日九時三      │      │                          │不詳銀行帳戶│警
│  │十分許│      │                          │（未匯款）  │０
│  │高雄縣鳳山市自│      │                          │            │
│  │由路二八五巷口│      │                          │            │
│  │S6-5989       │      │                          │            │
├─┼───────┼───┼─────────────┼──────┼─
││九十年五月廿六│ｔ○○│同右                      │勒贖六萬元  │被
│  │日八時許      │      │                          │不詳銀行帳戶│警
│  │高雄市苓雅區建│      │                          │（未匯款）  │七
│  │國一路一四七號│      │                          │            │
│  │前            │      │                          │            │
│  │YG-9237       │      │                          │            │
├─┼───────┼───┼─────────────┼──────┼─
││九十年五月廿九│甲Ｑ○│同右                      │三萬五千元  │被
│  │日九時許      │      ││高新銀行三民│車
│  │高雄市苓雅區中│      │                          │分行        │表
│  │正二路五六巷十│      │                          │甲Ｌ○      │三
│  │七號前        │      │                          │000000000000│０
│  │ZA-7775       │      │                          │（見本院卷第│
│  │              │      │                          │三四○頁）  │
├─┼───────┼───┼─────────────┼──────┼─
││九十年五月廿九│甲己○│同右                      │勒贖六萬元  │被
│  │日九時許      │      │                          │銀行帳戶不詳│車
│  │高雄市三民區九│      │                          │（未匯款）  │表
│  │如一路五六五巷│      │                          │            │三
│  │口            │      │                          │            │二
│  │C7-4472       │      │                          │            │）
│  │              │      │                          │            │
├─┼───────┼───┼─────────────┼──────┼─
││九十年五月三十│ｇ○○│同右                      │五萬元      │被
│  │日九時許      │      │                          │大眾銀行博愛│車
│  │高雄縣大寮鄉影│      │                          │分行        │表
│  │七路與鳳林四路│      │                          │甲Ｌ○      │三
│  │口            │      │                          │000000000000│二
│  │D7-3103       │      │                          │5641        │）
│  │              │      │                          │（見本院卷第│
│  │              │      │                          │二七一頁）  │
├─┼───────┼───┼─────────────┼──────┼─
││九十年五月卅一│ｙ○○│同右                      │三萬五千元  │被
│  │日八時許      │      │                          │中興商業銀行│車
│  │高雄市苓雅區武│      │                          │高雄分行    │表
│  │營路六二五號前│      │    │甲Ｌ○      │影
│  │ZD-8658       │      │                          │000000000000│第
│  │              │      │                          │            │四
│  │              │      │                          │            │、
├─┼───────┼───┼─────────────┼──────┼─
││九十年五月卅一│卯○○│同右                      │四萬五千元  │被
│  │日七時許      │      │                          │大眾銀行博愛│車
│  │高雄市苓雅區林│      │                          │分行        │表
│  │貴里和平二路三│      │                          │甲Ｌ○      │三
│  │００巷一號    │      │                          │000000000000│六
│  │ZB-1035       │      │                          │（見本院卷第│
│  │              │      │                          │二七一頁）  │
├─┼───────┼───┼─────────────┼──────┼─
││九十年六月三日│Ｅ○○│同右                      │勒贖五萬元  │被
│  │十時許        │      │                          │不詳銀行帳戶│車
│  │高雄市三民區義│      │                          │（未匯款）  │表
│  │華路二七二巷一│      │                          │            │三
│  │之一號前      │      │                          │            │五
│  │ZF-1577       │      │                          │            │
├─┼───────┼───┼─────────────┼──────┼─
││九十年六月四日│辛○○│同右                      │勒贖六萬元  │被
│  │凌晨          │      │                          │銀行帳戶不詳│警
│  │高雄市前鎮區英│      │                          │（未匯款）  │六
│  │德橫巷口      │      │                          │            │
│  │E8-9910       │      │                          │            │
├─┼───────┼───┼─────────────┼──────┼─
││九十年六月四日│庚○○│同右                      │四萬五千元  │被
│  │凌晨          │      │        │大眾銀行博愛│警
│  │高雄市苓雅區福│      │                          │分行        │九
│  │德三路旁      │      │                          │甲Ｌ○      │）
│  │ZC-4846       │      │                          │000000000000│
│  │              │      │                          │（見本院卷第│
│  │              │      │                          │二七一頁）  │
├─┼───────┼───┼─────────────┼──────┼─
││九十年六月八日│甲丁○│同右                      │勒贖三萬元  │被
│  │六時許        │      │                          │中興銀行高雄│車
│  │高雄縣鳳山市五│      │                          │分行        │表
│  │甲一路老爺加油│      │                          │甲Ｌ○      │三
│  │站旁          │      │                          │000000000000│四
│  │E5-4836       │      │                          │（未匯款）  │）
├─┼───────┼───┼─────────────┼──────┼─
││九十年六月八日│甲子○│同右                      │勒贖六萬元  │被
│  │十時許        │      │                          │不詳銀行帳戶│警
│  │高雄市苓雅區正│      │                          │（未匯款）  │七
│  │義路三０九巷與│      │                          │            │
│  │建國路六二    │      │                          │            │
│  │HU-0216       │      │                          │            │
└─┴───────┴───┴─────────────┴──────┴─
附表三：
┌─┬───────┬───┬─────────────┬──────┬─
│編│失竊時間、癸點│被害人│      犯  罪  手  法      │匯款金額及匯│
│號│              │姓  名│                          │款銀行帳號  │
├─┼───────┼───┼─────────────┼──────┼─
│１│九十年五月廿四│甲Ｋ○│陳富祥、陳茂元竊取車輛，並│三萬五千元  │被
│  │日六時許      │      │將車籍資料售予溫俊龍後，由│不詳銀行帳戶│車
│  │屏東縣（市）廣│      │溫俊龍開車載甲Ａ○以電話恐│            │表
│  │東南路七號前  │      │嚇被害人，再由甲Ｔ○領款。│            │三
│  │J9-0877       │      │                          │            │五
│  │              │      │                          │            │）
├─┼───────┼───┼─────────────┼──────┼─
│２│九十年五月廿五│ｉ○○│同右                      │肆萬元      │被
│  │日六時許      │      │                          │匯款銀行帳戶│車
│  │高雄縣大寮鄉潮│      │                          │不詳        │表
│  │寮路二號之二前│      │                          │            │三
│  │YN-2219       │      │                          │            │五
│  │              │      │                          │            │）
├─┼───────┼───┼─────────────┼──────┼─
│３│九十年五月廿五│ｒ○○│同右                      │三萬二千元  │被
││日六時許      │      │                          │富邦銀行    │原
│  │屏東縣(市)建豐│      │                          │不詳帳戶    │０
│  │路二０一號前  │      │                          │            │頁
│  │K2-2630       │      │                          │            │
├─┼───────┼───┼─────────────┼──────┼─
│４│九十年五月廿八│Ｆ○○│同右                      │三萬元      │被
│  │日六時許      │      │                          │玉山銀行高雄│Ａ
│  │屏東縣（市）廣│      │                          │分行        │細
│  │東路七七七號前│      │                          │甲Ｐ○      │第
│  │K2-3788       │      │                          │000000000000│一
│  │              │      │                          │4           │頁
├─┼───────┼───┼─────────────┼──────┼─
│５│九十年五月廿八│ｓ○○│同右                      │勒贖金額、銀│被
│  │日七時許      │      │                │行帳戶不詳  │車
│  │屏東縣(市)瑞光│      │                          │（未匯款）  │表
│  │里香揚巷五九之│      │                          │            │第
│  │一號          │      │                          │            │一
│  │P4-3495       │      │                          │            │
├─┼───────┼───┼─────────────┼──────┼─
│６│九十年五月廿八│午○○│同右                      │三萬五千元  │被
│  │日七時許      │      │                          │華南銀行新興│車
│  │屏東縣(市)大連│      │                          │分行        │表
│  │路一巷三弄二二│      │                          │甲Ｐ○      │影
│  │號旁          │      │                          │000000000000│(一)
│  │YR-5962       │      │                          │（見本院卷第│三
│  │              │      │                          │二五三頁）  │七
│  │              │      │                          │            │）
├─┼───────┼───┼─────────────┼──────┼─
│７│九十年五月廿九│丙○○│同右                      │二萬五千元  │被
│  │日七時許      │      │                          │聯邦銀行高雄│車
│  │屏東縣萬丹鄉（│      │                          │分行        │表
│  │街）二二九之八│      │                          │甲Ｐ○      │影
│  │號            │      │                          │000000000000│(一)
│  │YV-9815       │      │                          │（見本院卷第│三
│  │              │      │                          │三三五頁）  │一
│  │              │      │                          │            │）
├─┼───────┼───┼─────────────┼──────┼─
│８│九十年五月三十│甲Ｕ○│同右                      │三萬五千元  │被
│  │日五時許      │      │                          │玉山銀行七賢│警
│  │高雄縣鳳山市長│      │                          │分行        │四
│  │明街八號前    │      │                    │甲Ｐ○      │
│  │P2-6629       │      │                          │000000000000│
│  │              │      │                          │4           │
│  │              │      │                          │（見本院卷第│
│  │              │      │                          │三一九頁）  │
├─┼───────┼───┼─────────────┼──────┼─
│９│九十年五月三十│甲巳○│同右                      │二萬五千元  │被
│  │日五時許      │      │                          │玉山銀行七賢│匯
│  │高雄縣大寮鄉義│      │                          │分行        │本
│  │發路十七號前  │      │                          │甲Ｐ○      │三
│  │D7-3398       │      │                          │000000000000│六
│  │              │      │                          │4           │）
│  │              │      │                          │（見本院卷第│
│  │              │      │                          │三一九頁）  │
├─┼───────┼───┼─────────────┼──────┼─
│１０│九十年五月三十│ｖ○○│同右                      │勒贖金額、銀│被
│  │日六時許      │      │                          │行帳戶不詳  │車
│  │高雄縣鳳山市鳳│      │                          │（未匯款）  │表
│  │林路二四二號前│      │                          │            │三
│  │J8-1719       │      │                          │            │九
│  │              │      │                          │            │）
├─┼───────┼───┼─────────────┼──────┼─
││九十年五月卅一│甲宇○│同右                      │四萬五千元  │被
│  │日七時        │      │                          │玉山銀行七賢│匯
│  │屏東縣東港鎮興│      │                          │分行        │（
│  │東路六五之七十│      │                          │甲Ｐ○      │三
│  │號前          │      │                          │000000000000│、
│  │D7-5823       │      │                        │4           │
│  │              │      │                          │（見本院卷第│
│  │              │      │                          │三一九頁）  │
│  │              │      │                          │            │
├─┼───────┼───┼─────────────┼──────┼─
││九十年六月一日│酉○○│同右                      │一萬元      │被
│  │三時許        │      │                          │聯邦銀行高雄│車
│  │屏東縣(市)信義│      │                          │分行        │表
│  │街二六九巷四號│      │                          │甲Ｐ○      │第
│  │前            │      │                          │000000000000│二
│  │YN-3771       │      │                          │（見本院卷第│頁
│  │              │      │                          │三三五頁）  │
├─┼───────┼───┼─────────────┼──────┼─
││九十年六月六日│甲地○│同右                      │二萬五千元  │被
│  │廿三時許      │      │                          │合作金庫高雄│警
│  │高雄縣鳳山市光│      │                          │分行        │二
│  │華東路二二號前│      │                          │Ｚ○○      │
│  │UN-8395       │      │                          │000000000000│
│  │              │      │                          │2           │
│  │              │      │                          │（見本院卷第│
│  │              │      │                          │二三六頁）  │
├─┼───────┼───┼─────────────┼──────┼─
││九十年六月七日│甲酉○│同右                      │四萬元      │被
│  │六時許        │      │                          │富邦銀行前鎮│警
│  │高雄縣鳥松鄉（│      │                          │分行        │三
│  │村）神農路旁  │      │                          │甲Ｍ○      │
│  │YW-0643       │      │                          │000000000000│
│  │              ││                          │00          │
│  │              │      │                          │（見本院卷第│
│  │              │      │                          │二五六頁）  │
├─┼───────┼───┼─────────────┼──────┼─
││九十年六月七日│ａ○○│同右                      │二萬五千元  │被
│  │六時許        │      │                          │大眾銀行大昌│車
│  │高雄市三民區九│      │                          │分行        │表
│  │如一路一二八號│      │                          │ｆ○○      │三
│  │前            │      │                          │000000000000│五
│  │YU-6295       │      │                          │            │
├─┼───────┼───┼─────────────┼──────┼─
││九十年六月七日│戌○○│同右                      │四萬元      │被
│  │七時二十分許  │      │                          │大眾商業銀行│車
│  │高雄市三民區大│      │                          │大昌分行    │單
│  │裕街九十八號前│      │                          │ｆ○○      │領
│  │YQ-1240       │      │                          │000000000000│款
│  │              │      │                          │            │卷
│  │              │      │                          │            │至
│  │              │      │                          │            │五
│  │              │      │                          │            │、
├─┼───────┼───┼─────────────┼──────┼─
││九十年六月七日│玄○○│同右                      │二萬五千元  │被
│  │八時三十分許  │      │                          │富邦銀行前鎮│警
│  │高雄縣鳳山市北│      │                          │分行        │一
│  │平路二一七號前│      │                          │甲Ｍ○      │
│  │YU-3053       │      │                          │000000000000│
│  │              │      │                          │00          │
│  │              │    │                          │（見本院卷第│
│  │              │      │                          │二五六頁）  │
├─┼───────┼───┼─────────────┼──────┼─
││九十年六月七日│Ｏ○○│同右                      │三萬二千元  │被
│  │凌晨          │      │                          │華南銀行南高│警
│  │高雄縣鳳山市經│      │                          │雄分行      │二
│  │武路二六０號前│      │                          │Ｚ○○      │
│  │UP-8458       │      │                          │00000000000 │
├─┼───────┼───┼─────────────┼──────┼─
││九十年五月三十│楊建財│同右                      │勒贖五萬元、│被
│  │一日五時許    │      │                          │匯款銀行帳戶│失
│  │屏東潮洲鎮光春│      │                          │不詳        │表
│  │里光春路一三三│      │                          │            │第
│  │之一號前      │      │                          │          │二
│  │9M-5001       │      │                          │            │
└─┴───────┴───┴─────────────┴──────┴─
附表四
┌──┬──────────────────────────────┬──
│編號│          物    品    名    稱    及    數    量            │所有
├──┼──────────────────────────────┼──
│１  │富邦銀行存摺及金融卡各一（戶名陳德伸、帳號0000000000000）   │樊啟
├──┼──────────────────────────────┼──
│２  │玉山銀行存摺及金融卡各一（戶名陳德伸、帳號0000000000000）   │同右
├──┼──────────────────────────────┼──
│３  │第一銀行存摺及金融卡各一 （戶名陳德伸、帳號00000000000）    │同右
├──┼──────────────────────────────┼──
│４  │匯通行存摺及金融卡各一 （戶名陳德伸、帳號000000000000）     │同右
├──┼──────────────────────────────┼──
│５  │高雄企銀存摺及金融卡各一（戶名陳德伸、帳號00000000000000）  │同右
├──┼──────────────────────────────┼──
│６  │華南銀行存摺及金融卡各一（戶名陳德伸、帳號000000000000）    │同右
├──┼──────────────────────────────┼──
│７  │世華聯合銀行存摺及金融卡各一（戶名陳德伸、帳號000000000000）│同右
├──┼──────────────────────────────┼──
│８  │彰化銀行存摺及金融卡各一（戶名陳德伸、帳號0000000000000）   │同右
├──┼──────────────────────────────┼──
│９  │大眾銀行存摺及金融卡各一 （戶名陳德伸、帳號000000000000）   │同右
├──┼──────────────────────────────┼──
│１０  │中興銀行存摺及金融卡各一（戶名陳德伸、帳號000000000000）    │同右
├──┼──────────────────────────────┼──
│  │大眾銀行存摺及金融卡各一（戶名甲Ｍ○、帳號000000000000）    │同右
├──┼──────────────────────────────┼──
│  │高雄銀行存摺及金融卡各一（戶名甲Ｍ○、帳號000000000000）    │同右
├──┼──────────────────────────────┼──
│  │華南銀行存摺及金融卡各一（戶名甲Ｍ○、帳號000000000000）    │同右
├──┼──────────────────────────────┼──
│  │土癸銀行存摺一本（戶名陳儒佑、帳號000000000000）            │同右
├──┼──────────────────────────────┼──
│  │高雄銀行金融卡二張（戶名Ｚ○○、帳號000000000000）          │同右
├──┼──────────────────────────────┼──
│  │大眾銀行金融卡一張（戶名甲Ｌ○、帳號000000000000）          │同右
├──┼──────────────────────────────┼──
│  │大眾銀行存摺及金融卡各一（戶名ｆ○○、帳號000000000000）    │藍琮
├──┼──────────────────────────────┼──
│  │高雄銀行存摺及金融卡各一（戶名ｆ○○、帳號000000000000）    │同右
├──┼──────────────────────────────┼──
│  │合作金庫存摺及金融卡各一（戶名ｆ○○、帳號0000000000000）   │同右
├──┼──────────────────────────────┼──
│  │第一銀行存摺及金融卡各一（戶名甲Ｍ○、帳號00000000000）     │同右
├──┼──────────────────────────────┼──
│  │富邦銀行存摺及金融卡各一（戶名甲Ｍ○、帳號00000000000000）  │同右
├──┼──────────────────────────────┼──
│  │富邦銀行存摺及金融卡各一（戶名甲Ｐ○、帳號00000000000000）  │同右
├──┼──────────────────────────────┼──
│  │合作金庫金融卡一張（帳號0000000000002）                     │同右
├──┼──────────────────────────────┼──
│  │高雄銀行金融卡一張（帳號000000000000）                      │郭有
├──┼──────────────────────────────┼──
│  │臺灣大哥大電話卡及和信電訊ＳＩＭ卡各二張                    │樊啟
├──┼──────────────────────────────┼──
│  │摩拖羅拉ＣＤ九二八型手機（透明盒蓋），序號為00000000│同右
│    │0000000號。                                          │（原
│    │（內有卡號00000000000000和信電訊ＳＩＭ卡）    │(二)卷
│    │                                                            │八二
│    │                                                            │）
├──┼──────────────────────────────┼──
│  │摩拖羅拉ＣＤ九二八型手機，序號為00000000000000│同右
│    │二號。                                                      │
├──┼──────────────────────────────┼──
│  │阿爾法特ＯＴ二二一型號手機，序號00000000000000│同右
│    │四號。                                                      │
├──┼──────────────────────────────┼──
│  │阿爾法特手機，序號為000000000000000號。      │同右
│    │（內有遠傳電訊卡號00000000000000號之ＳＩＭ卡）│
├──┼──────────────────────────────┼──
│  │國際牌ＧＤ九０型手機，序號為000000000000000號│同右
│    │（手機背面貼有000000000及000000000號門號之│
│    │貼紙，內有卡號為00000000000000號之和信電訊ＳＩ│
│    │Ｍ卡）。                                                    │
├──┼──────────────────────────────┼──
│  │摩拖羅拉Ｌ２０００型手機，序號為00000000000000│同右
│    │七號。                                                      │
├──┼──────────────────────────────┼──
│  │摩拖羅拉Ｖ八０八八型，序號為000000000000000號│同右
│    │（內有遠傳通訊公司卡號為000000000000000號ＳＩ│
│    │Ｍ卡）。                                                    │
├──┼──────────────────────────────┼──
│  │諾基亞六五五○型，序號為000000000000000號。  │郭有
│    │（手機上貼有0000000000門號之貼紙，內有泛亞電信的Ｓ│
│    │ＩＭ卡）                                                    │
├──┼──────────────────────────────┼──
│  │神腦（ＳＩＥＭＥＮＳ）牌手機，序號為000000000000│同右
│    │五一０號。                                                  │
│    │（內無ＳＩＭ卡）                                            │
├──┼──────────────────────────────┼──
│  │國際牌手機，手機序號為000000000000000號。    │藍琮
│    │（內無ＳＩＭ卡）                                            │
├──┼──────────────────────────────┼──
│  │摩拖羅拉Ｖ二一八八型手機，序號為00000000000000│同右
│    │二號。                                                      │
│    │（內無ＳＩＭ卡）                                            │
├──┼──────────────────────────────┼──
│  │易利信手機，序碼為000000000000000號，內無ＳＩ│同右
│    │Ｍ卡。                                                      │
├──┼──────────────────────────────┼──
│  │易利信手機，手機序號為000000000000000號。    │同右
│    │（手機上面貼有0000000000之門號及000000000│
│    │00000000序號之貼紙，該手機內有和信電訊卡號八八０００│
│    │000000000號之ＳＩＭ卡）                            │
├──┼──────────────────────────────┼──
│  │ＳＡＧＥＭ九八六型手機，序號000000000000000號│同右
│    │（該手機背殼已不見，手機上貼有0000000000門號及三三│
│    │0000000000000序號之貼紙，手機內有和信電訊卡號八│
│    │0000000000000號之ＳＩＭ卡）。                  │
├──┼──────────────────────────────┼──
│  │ＳＡＧＥＭ九八六型手機，手機序號00000000000000│同右
│    │二號。                                                      │
│    │（該手機之背殼已不見，為手機上貼有0000000000門號及│
│    │000000000000序號之貼紙，其內有台灣大哥大卡號九九│
│    │00000000000號之ＳＩＭ卡）                        │
├──┼──────────────────────────────┼──
│  │載有供提款用之銀行、帳戶及帳號名稱之筆記本一本（藍琮評所有）│同右
└──┴──────────────────────────────┴──
附錄本案論罪科刑法條全文：
刑法第三百二十二條
以犯竊盜罪為常業者，處一年以上七年以下有期徒刑。
刑法第三百四十六條
意圖為自己或第三人不法之所有，以恐嚇使人將本人或第三人之物交付者，處六月以
上五年以下有期徒刑，得併科一千元以下罰金。
以前項方法得財產上不法之利益，或使第三人得之者，亦同。
前二項之未遂犯罰之。


司法院資訊處製作；財團法人民間司法改革基金會備份。
